Navigation
==========

  

Themenpads
----------

-   Anlegen: [https://pad.zombofant.net/](https://pad.zombofant.net/)
    und bitte fsfw-dd-20150306-gruppenname als Namensmuster nehmen. Dann
    hier verlinken

  

Themenübersicht
---------------

(✔) Corporate Design

Umstellung des TU-E-Mailverkehrs auf MS-Exchange

Infrastruktur

✔ Neu-Gliederung der Mailinglisten

Textverarbeitung

Crypto-Challenge

Alternativen zu kommerzieller Software erarbeiten

Bestehende Open-Source Aktivitäten an der TU/anderer Hochschulen sammeln
und sichtbar machen

Positionspapier anschieben

Mitgliederentwicklung

neue Veranstaltung(-sreihe) an der HTW ab 9.4.

Finanzen

Sonstiges

-   (E-Mail-)Verschlüsselung bei/von TU (usw.)-MitarbeiterInnen (Wolf,
    Jonas, Paul, Dominik, Johannes)

  
  
**Kandidaten für Themen** (Carsten kopiert aus Mails und ergänzt)  
  

-   Corporate Design (Daniel, Stefan)

  

-   [https://pad.zombofant.net/p/fsfw-dd-20150306-corporatedesign](https://pad.zombofant.net/p/fsfw-dd-20150306-corporatedesign)

  

-   Wir sollten auf dem Workshop ein Corporate Design für unsere Gruppe
-   entwicklen, in dem wir dann unsere Poster und Flyer gestalten
    können.
-   Insbesondere sollte auch ein Logo entworfen werden.

  

-   Umstellung des TU E-Mailverkehrs auf MS-Exchange

  

-   Was machen wir da als Gruppe? Wie kommunizieren wir das Problem
    anschaulich für die Öffentlichkeit?

  

-   **Infrastruktur (Infrastruktur-Haufen)**

  

-   Pad:
    [https://pad.zombofant.net/p/fsfw-dd-20150306-infrastruktur](https://pad.zombofant.net/p/fsfw-dd-20150306-infrastruktur)

  

-   Gewünschtes Ziel ist zum Beispiel die Evaluation von Wiki-Softwares
-   bzw. Redmine, mit anschließender Vorstellung im Plenum. Es wurde
    sich
-   auch ein Tutorial über die Homepage-Verwaltung mit git gewünscht.

  

-   Features auflisten und möglichst transparent/nachvollziehbar
    bewerten
-   Ein Dokuwiki. Interner Bereich würd via ACL abgetrennt.

  

-   **(Neu)-Gliederung der Mailinglisten (Carsten, Plenum)**

  

Ziel: Traffic für die interessierten aber nicht aktiven Abbonenten

überschaubar halten. Idee: Kapselung/Teilmengen von Themengebieten

  

-   -\> Alle auf News@ schieben, nur aktive bleiben/kommen auf intern@;
    discuss zur öffentlichen? Diskussion
-   alle normalen gruppeninternen Diskussionen auf discuss@
-   Auf news@ maximal eine Mail pro Woche; jemand muss in Newsletter
    aggregieren.
-   Vorschlag: newswürdige Sachen in einem persistenten Pad sammeln und
    einmal pro Woche nen Newsletter abfeuern; Sebi setzt sich den Hut
    auf
-     

  

-   **Textverarbeitung (Daniel)**

  

-   [https://pad.zombofant.net/p/fsfw-dd-20150306-textverarbeitung](https://pad.zombofant.net/p/fsfw-dd-20150306-textverarbeitung)

  

Welche freien Werkzeuge gibt es und wie können wir ihre Verwendung

vorantreiben? (Eventuell können wir dazu ein paar Kurse planen?)

  

-   SLUB erwähnte Libre Office
-   bei uns LaTeX, durch FSR Info der HTW Kurs in LaTeX angedacht
    (Kontakt: Norman)
-   alternativ ginge auch noch Wikisyntax

  

-   Accessibility (Frank)

  

-   Wie lässt sich die Accessibility allgemein verbessern? Frank kann
-   dazu seinen Screenreader vorstellen, um anderen zu zeigen, worauf
    man
-   z.B. bei der Erstellung von Webseiten achten sollte. Es sollte auch
-   ein Überblick über barrierefreie Software für Nicht-Windows Systeme
-   erarbeitet werden.

  

Aktionen zum Document Freedom Day (DFD)

  

Mag jemand etwas tun?

-   Vielleicht ja ein Positionspapier?
-   Bannerwerbung auf Homepages -\> Norman/Sebi kümmert sich drum

  

Alternativen zu kommerzieller Software erarbeiten (Daniel)

  

-   In vielen Lehrplänen sind kommerzielle Programme vorgesehen
-   (z.B. Matlab), und dazu sollten wir freie Alternativen aufzeigen.
-   Dazu sollte auf dem Workshop eine Liste/Wikiseite angefangen werden.
-   -\> siehe nächster Punkt oder alternativ www.prism-break.org

  

-   **Bestehende Open-Source-Aktivitäten an der TU/anderer HS sammeln
    und sichtbar machen**

  

-   →s.a. (Freie) Software beim StuRa der HTW:
    [http://wiki.stura.htw-dresden.de/index.php/Software](http://wiki.stura.htw-dresden.de/index.php/Software)
    (sowie prism-break.org)
-   →[http://wiki.stura.htw-dresden.de/index.php/Diskussion:Freie\_Software\_an\_der\_Hochschule](http://wiki.stura.htw-dresden.de/index.php/Diskussion:Freie_Software_an_der_Hochschule)

  

-   **Positionspapier anschieben (Carsten, Daniel, Dominik)**

  

-   →ein etwas älterer Entwurf von mir und einigen anderen:
    [https://teams.piratenpad.de/67CPVGv3q6](https://teams.piratenpad.de/67CPVGv3q6)
-   \* da gibts auch schon was von der FSFE:
    [https://fsfe.org/news/2015/news-20150210-01.de.html](https://fsfe.org/news/2015/news-20150210-01.de.html)

  

-   **Mitgliederentwicklung (Plenum)**
-   Pad:
    [https://pad.zombofant.net/p/fsfw-dd-20150306-Mitgliedergewinnung](https://pad.zombofant.net/p/fsfw-dd-20150306-Mitgliedergewinnung)

  

-   Zu Beginn des neuen Semesters könnten/ sollten wir Mitglieder werben
-   →siehe diverse ESE- Aktionen fürs Wintersemester, die bestimmt auch
    fürs Sommersemester angepasst werden können
-   →Ersti-Tüten etwa mit gesponsorte Linux-Zeitschriften (incl.
    Live-DVD zum ausprobieren):
    [http://wiki.stura.htw-dresden.de/index.php/Linux-Zeitschriften](http://wiki.stura.htw-dresden.de/index.php/Linux-Zeitschriften)
    & Co.
-   →Quiz für Erstis mit eintsprechenden Fragen und Preisen gemäß
    unseren Zielen:
    [http://wiki.stura.htw-dresden.de/index.php/Erstie-Quiz](http://wiki.stura.htw-dresden.de/index.php/Erstie-Quiz)
    (sollte mal überarbeitet werden)
-   →Vorträge und Workshops (neue studentische Veranstaltung(-sreihe) an
    der HTW in Planung; siehe kürzliche Rundmail von mir)
-   →gemeinsame organisierte Ausflüge (wie etwa zum CLT am übernächsten
    Wochenende) oder Doku-Filmabende (ggf. mit anschließender
    Diskussionsrunde)
-   →siehe auch bisherige Protokolle
-   \* Es gibt auch ein (regelmäßiges?) Treffen der Dresdner
    Studierendenschaften

  

neue Veranstaltung(-sreihe) an der HTW am/ ab 9.4.2015

Anregung von Norman (Mitglied HTW-StuRa Bereich Datenkultur). Idee:

eingeladener Hauptvortrag (etwa von der FSFW)

Rahmenprogramm

-   Hilfe zur Selbsthilfe (Computer, Software ...)
-   Keysigning
-   Lightning talks für Studis

-\> Referenten und Mithelfer gesucht

  

Crypto Challenge (Gewinnspiel)

Pad:
[https://pad.zombofant.net/p/fsfw-dd-20150306-CryptoChallange](https://pad.zombofant.net/p/fsfw-dd-20150306-CryptoChallange)

  

→ggf. bei FSFE nachfragen
([http://documentfreedom.org/funding-expenses.de.html](http://documentfreedom.org/funding-expenses.de.html)
)

  

  

Finanzen

-   Domain und vServer werden von Infrateam erstmal bezahlt

  

