Protokoll fsfw Dresden 2015-06-17
=================================

Übersicht über bisherige Pads:
[**https://wiki.fsfw-dresden.de/doku.php?id=orga:protokolle**](https://wiki.fsfw-dresden.de/doku.php?id=orga:protokolle)  
  
  

TOP-Vorschläge
--------------

Status Programm (Positionspapier) (Dom, 1 Min)

Wollen wir eine Mitglieder-Umfrage (als Zwischenfazit)?

Status: Filmabend (Basi) z.K.

HTW hat Finanzantrag abgelehnt (aufgrund von Formalien)

-   anscheinend gibt es noch eine zweite Sitzung, auf der über den
    Finanzantrag nochmals abgestimmt wird - wenn ich es richtig
    verstanden habe. Ich werde nochmal mit Wolf sprechen

Finanzantrag beim TUD StuRa wird morgen (18.6.) behandelt

-   falls dieser in seiner Höhe (200€) angenommen wird, kann der
    Filmabend auf jeden Fall stattfinden

Termin im Kino im Kasten ist nach wie vor fest gesetzt (2.7.)

TO DO: Flyer entwerfen

-   hat jemand die Erfahrung mit entsprechenden Programmen, um das zu
    erledigen?j

ich selbst kann heute wahrscheinlich nicht anwesend sein, deshalb dieser
Bericht für's Protokoll

Zukunfts-Idee: Linux-Install-Party (ko-)organisieren) (Carsten, 3-min)

Fragen zu Roundup (Carsten, 5min)

Erweiterte Website (mit der Themen-Seite)

-   Stefan: Ich hab noch kein schönes Design für den Themenabschnitt auf
    der Hauptseite. Von daher würde ich gerne erstmal die themen.html a
-   bnicken lassen und live schalten, siehe offenen Pull-Request dazu.
-   aktueller Diskussionsstand siehe
    [http://www.bethselamin.de/fsfw/themen.html](http://www.bethselamin.de/fsfw/themen.html)
    (insbesondere bitte den Text reviewen)
-   Workshop um das fertig zu diskutieren/machen?

Dokuwiki migriert \\o/

Umsetzung Krypto-Gewinnspiel (25min)

-   Laufzeit <-\> Teilnehmerzahl <-\> Gewinnchancen
-   Antwortmails (Automatisierung?)
-   Öffentlichkeitsarbeit (virale Komponente)
-   Wie stellen wir sicher, dass niemand mit N Keys mitmacht
    (Klarnamenpflicht und Perso checken?)
-   Keysigning für den Key von verschluesselung@fsfw-dresden.de

Verschlüsselungsanleitungen

evtl. zusätzliches FAQ?

-   [http://pad.fsfw-dresden.de/p/fsfw-dd-verschluesselung-faq](http://pad.fsfw-dresden.de/p/fsfw-dd-verschluesselung-faq)

Verweis auf GPG best practices
<[https://help.riseup.net/en/security/message-security/openpgp/best-practices](https://help.riseup.net/en/security/message-security/openpgp/best-practices)\>
für Cracks?

"Neuer Treffpunkt"? ab 21.Juni: Edward-Snowden-Platz (Gelände nähe
Albertplatz, vor Bautzner Straße 6)
[http://osm.org/go/0MLhf0DrP?node=403395065](http://osm.org/go/0MLhf0DrP?node=403395065)

offenbarer Rechtsstreit TUD/HTW vs. ?? mit GPL Bezug
<[http://wiki.stura.htw-dresden.de/index.php/SecureW2\_EAP\_Suite](http://wiki.stura.htw-dresden.de/index.php/SecureW2_EAP_Suite)\>

-   [http://www.verw.tu-dresden.de/VerwRicht/Sachwort/download.asp?file=rsd30115.pdf](http://www.verw.tu-dresden.de/VerwRicht/Sachwort/download.asp?file=rsd30115.pdf)

vom 18.-20-Sept. findet die WikiCon
([https://de.wikipedia.org/wiki/Wikipedia:WikiCon\_2015](https://de.wikipedia.org/wiki/Wikipedia:WikiCon_2015)
) hier in Dresden statt - ist da Kontakt/ Zusamenarbeit gewünscht?

Automatisierung von Orga-Aufgaben (Einladungsmails, Protokolle (-\>
Copy-Paste-Problem)) (Carsten, 5min)

ESE-Brainstorming (Ersti-Programm zum Semesterauftakt) (Norman)

Rundmail an Freie Software Initiativen (FSFE- Edu-Team, Wikipedia etc.)?

  

Protokoll
=========

  

Status Positionspapier

-   inhaltlich ist nicht viel passiert
-   wer interessiert ist, kann sich auf die Argumente-Mailingliste
    einschreiben und einen SSH-Key hinschicken, um Zugang zum git zu
    bekommen
-   Am Ende der inhaltlichen Diskussion wird eine erneute Abstimmung im
    Plenum stehen.

interne Mailinglisten und Git-Repos bitte im internen Bereich im
Dokuwiki dokumentieren

Mitgliederumfrage:

Carsten schlägt vor, eine Umfrage zu der Arbeitsweise durchzuführen

Frage: ist das gewollt, effizient, sinnvoll?

Gegenrede: Wir sind gerade an einem Punkt, wo wir relativ produktiv
sind, das sollten wir nicht mit Meta ablenken.

Fürrede: Positives Ergebnis würde vielleicht dazu führen, dass klar ist,
dass wir uns nicht mit uns selber auseinander setzen müssen

Gegenrede: können wir auch intern besprechen anstatt einen Fragebogen zu
erarbeiten

Grund: Kaum Neuzugänge, nur alte Säcke -\> Wie attraktiv sind wir als
Gruppe für andere?

-   möglicher Grund: kein neuer Termin im neuen Semester -\> Erinnerung
    wird ins Roundup gelegt, dass wir das im nächsten Semester (Oktober)
    bedenken
-   auch: andere sind weniger technikaffin (z.B. Juan)

Status Filmabend

Report (siehe oben) wird verlesen

Eventuell gibt es am 2.7. eine Kollision mit der Output.DD -\>
[https://output-dd.de](https://output-dd.de)

-   Werbung durch an der Veranstaltung Beteiligte (Prof. Groh)
-   Anfrage vom iFSR
-   Hierfür brauchen wir eine konkrete Uhrzeit.

Flyer?

-   Wer macht's? Stefan hat keine bis kaum Zeit.t
-   Darf man als Basis das Filmplakat verwenden (mit Footer mit den
    Raumzeitkoordinaten und unserem Logo)? -\> Kino im Kasten fragen

Werbung - Wer macht's?

-   FSR/Stura Werbung
-   exma
-   oea@stura bei HTW -\> Bildschirme im Einhangsbereich, benötigt
    Präsentationsinhalt
-   Hörsaalansagen machen!

Linux-Install-Party im August, Organisation später

-   Eventuell eher für Erstis im Oktober (+1 von Norman)

Frage zu Roundup

Kann man Kommentare aufsteigend sortieren

-   jonas, johannes: dagegen wenn nicht user-defined

issues: von chronologisch er anzeige getrennte sortierung

mehrere besitzer über einen thread?

-   aktuell nicht, nicht-trivial

sprachvielfalt verwirrt

-   ok, deutsch

statuswerte: rating, progress übersetzen

-   muss man mal machen -\> issue für infra

due-date obligatorisch?

-   kA

status obsolet fehlt, oder rejected

-   kann man mal machen -\> issue for infra

checklisten verfügbar?

-   lsg. ascii-art checklist für eigene listen
-   lsg. sub-issues für unterpunkte, die andere erledigen

favicon?

-   issues eröffnen

Webseite

-   Neue Designidee wird vorgestellt
-   Gender-/Ethnik-Wahnsinn -\> abgelehnt

Umsetzung Kryptogewinnspiel

-   FAQ werden ergänzt
-   Tippfehler bei Mailadresse im Wiki gefixt
-   Enigmail Default Keyserver: pool.sks-keyservers.net

Frage wegen alternativer Chatprogs & sozialer Netzwerksysteme

-   wer machts (wurde bereits beworben aber noch keinen Referenten)
-   evtl Johannes, allerdings nur mobile.

Norman bietet sich an, gemeinsam mit einem anderen Gruppenmitglied, die
FSFW auf der WikiCon 2015 (Mitte September hier in Dresden) zu
vertreten. Es soll bei der Slub angefragt werden, ob sie sich mit
beteiligen möchte (oder dies bereits vor hat).

  

