Pad-Übersicht
:[http://wiki.fsfw-dresden.de/doku.php?id=orga:protokolle\#protokolle\_von\_regulaeren\_fsfw-treffen\_und\_sondersitzungen](http://wiki.fsfw-dresden.de/doku.php?id=orga:protokolle#protokolle_von_regulaeren_fsfw-treffen_und_sondersitzungen)  
  

TOPS
====

  
  
**Open Access Week** in der SLUB:
[http://www.slub-dresden.de/service/open-access-bibliometrie/aktivitaeten/aktionen-und-events/open-access-week-2015/](http://www.slub-dresden.de/service/open-access-bibliometrie/aktivitaeten/aktionen-und-events/open-access-week-2015/)  
Datum: 19. – 25.10.  

-   Vielleicht sollten wir uns dort als Gruppe kurz vorstellen?

  
**Verknüpfung der sozialen Netzwerke** untereinander (mit Diaspora als
Zentrum)  

-   Technische Umsetzung
-   Organisatorische Umsetzung

  
**Linux-Install Party**  

-   Allgemeiner Status?
-   Termin?
-   Werbung?

  
**WikiCon und Software-Freedom-Day vom vorigen Wochenende**  

viele interessante Vorträge und Workshops (siehe:
[https://de.wikipedia.org/wiki/Wikipedia:WikiCon\_2015](https://de.wikipedia.org/wiki/Wikipedia:WikiCon_2015)
)

Zusammenarbeit zwischen der Wikipedia und lokalen Institutionen (etwa
Bibliotheken und Museen)

unser Positionspapier vorgestellt

weiteres, das ich aber erst noch aufarbeiten muss -\> Wochenende

ich werde heute am späteren Abend noch eine E-Mail aus Team
Ideenförderung der Wikimedia Deutschland (kurz: WMDE, der Verein hinter
der deutschspr. Wikipedia) schicken. Falls noch jemand weitere Ideen
hat, möge er/ sie die hier ergänzen oder mir (Norman) direkt zuschicken:

-   Info-Materialien für Erstis - sponsored by WMDE, ggf. mitgestaltet
    von Aktiven vor Ort (etwa uns, lokalen Wikipedianer, C3D2 etc.)
-   Wikipedia-Stand zum Semesterauftakt in den Hochschulbibiotheken
    (durch lokale Wikipedianer)
-   Bereitstellung von Preisen für Ersti-Veranstaltungen (nützliche
    Gebrauchsgegenstände mit Wikipediawerbung, (exlusive) Führungen -
    etwa durch ein Digitalisierungszentrum für historische Bücher)

  
**Info-Material fürs neue Semester**  

-   siehe auch:
    [http://wiki.stura.htw-dresden.de/index.php/Informationsmaterial](http://wiki.stura.htw-dresden.de/index.php/Informationsmaterial)
-   soll ich (Norman) etwas mitbestellen?

  
**Studierendennewsletter der TU**  

-   [http://tu-dresden.de/die\_tu\_dresden/rektoratskollegium/stk/sg57/studierenden-newsletter](http://tu-dresden.de/die_tu_dresden/rektoratskollegium/stk/sg57/studierenden-newsletter)
    -\> Wiki
-   Die nächsten Erscheinungstermine sind: 1. Oktober, 5. November, 3.
    Dezember
-   wollen wir da was reinschreiben? (LaTeX-Support, Installparty)

  
**Smart City Wettbewerb**  
  
**Datenspuren Lightning Talk**  
  
**Webseitenfoo**  
  
**Arbeitssprache**  
  
**Trackerkram**  
  

Protokoll
=========

  

-   Facebook-Link ist jetzt auf der Webseite

  

OpenAccess Week
---------------

Vortragssessions und Diskussionsrunde (Idee wir stellen uns da vor)

-   "World Cafe": Großgruppendiskussionstechnik
-   Thementische mit Diskussionsgruppen mit Themenmoderatoren (pro Tisch
    fix)
-   Gruppe zersplittert für uns ungünstig
-   Also wenn dann in den Vortragssessions (Reichweite)
-   Fazit: Kontaktaufnehmende und Vortragende gesucht
-   Veranstaltung wirkt fertig – passen wir da überhaupt noch irgendwie
    rein
-   vielleicht eher nur hingehen und zuhören (Informationen sammeln)
-   Carsten sucht Mitstreiter, die noch mit hingehen und zuhören wollen
-   Carsten spricht mit Juan ab, ob er die FSFW kurz vorstellen kann

Soziale Netzwerke
-----------------

Idee: Soziale Netzwerke zentral fahren

Jonas will garkeine sozialen Netzwerke (GLOBAL, aber github hat er)

am Besten diaspora als master und die anderen als slaves fahren -\>
[https://jenaspora.de/u/fsfw\_dresden](https://jenaspora.de/u/fsfw_dresden)

Twitter: darf nicht gekürzt werden sondern muss spezifisch verfasst
werden

wie macht man das ordentlich über das diaspora interface?

wie können mehrere Nutzer auf einen diaspora account zugreifen bzw. gibt
es sowas wie Gruppen-Seiten?

Wenn auf der Diaspora-Seite Inhalt da ist, sollten wir die auf jeden
Fall auch auf der HP verlinken

icon:

-   17:33:14 < jhass\>
    [https://wiki.diasporafoundation.org/Branding](https://wiki.diasporafoundation.org/Branding)
    you could scale the asterisk down
-   17:33:59 < jhass\> or taking the first one and condensing it down to
    d\* could work nicely too
-   17:34:07 < jhass\> but I don't think we have decided on one yet
-   eventuell das diaspora favicon
-   Nachtrag:
    [https://wiki.diasporafoundation.org/Logos,\_icons\_and\_visual\_art](https://wiki.diasporafoundation.org/Logos,_icons_and_visual_art)

Problem: retweets unklar über diaspora  

Teilen eines Accounts mit mehreren
[https://tweetdeck.twitter.com/](https://tweetdeck.twitter.com/)

-   Johannes und Dominik sind jetzt über Tweetdeck für @fsfwdresden
    autorisiert

  

Linux-Install-Party
-------------------

-   keiner da
-   Jonas pingt die Leute
-   Wir sollten einen Issue aufmachen -\>
    [https://tracker.fsfw-dresden.de/issue33](https://tracker.fsfw-dresden.de/issue33)
-   [https://pad.fsfw-dresden.de/p/linuxinstallparty](https://pad.fsfw-dresden.de/p/linuxinstallparty)
    (Pad vom Treffen im August)

  

WikiCon/Software Freedom Day
----------------------------

-   wurde verlesen und zur Kenntnis genommen
-   Info-Stände ggf. methodisch zu nah an den Zeugen Jehovas
-   Plenum sieht keinen Bedarf für gedruckte Infomaterialien (wird zu
    viel weggeschmissen)
-   Ich meine ja auch drinnen. (Da wir eine anerk. HSG sind), alternativ
    an der Mensa

  

Studierenden Newsletter der TU Dresden
--------------------------------------

-   falls Raum für LaTeX Support bis dahin steht (Carsten!!) sollte das
    angekündigt werden, außerdem über twitter, SLUB-Blog

  

SmartCity Wettbewerb
--------------------

**ORT & TERMIN:** Fabrikräume von k52, Zwickauer Straße 58 Dresden
**17.10.2015** 11:00 Uhr  

Wollen wir da hin:

-   Ja eventuell, das Thema ist relevant und wir haben dazu eine starke
    Meinung (TM)
-   Kann man im Rahmen dieser Veranstaltung da was machen?

Datenspuren Lightning-Talks
---------------------------

-   richtiger Talk? zu wenig content
-   Also Lightning-Talk über fsfw -\> dom, Jonas

  

Webseitenfoo
------------

-   es wird mehrere Testing Branches geben
-   Statt htaccess soll es ein staging-Banner
-   soll in einem eigenen Namensraum leben (z.B. "unofficial")

  

Arbeitssprache
--------------

Infrastruktursprache: Englisch

Commit-Messages:

-   in der Sprache der Repobeschreibung
-   bei der homepage? beides zulassen?

Alles Andere: Deutsch

Tracker-Kram
------------

revives funktioniert jetzt

gibt noch probleme mit e-mail

man kann jetzt (dank Jonas' Live-Hack) einfach die eigenen aktiven
Nosy-Issues anzeigen:

-   [http://wiki.fsfw-dresden.de/doku.php?id=orga:interne-infrastruktur:aufgabenverwaltung-benutzeranleitung\#eigene\_nosy\_-issues\_anzeigen\_gespeicherte\_suche](http://wiki.fsfw-dresden.de/doku.php?id=orga:interne-infrastruktur:aufgabenverwaltung-benutzeranleitung#eigene_nosy_-issues_anzeigen_gespeicherte_suche)

