Übersicht über bisherige Pads:
[**https://wiki.fsfw-dresden.de/doku.php?id=orga:protokolle**](https://wiki.fsfw-dresden.de/doku.php?id=orga:protokolle)  
  
Sitzungsablauf:  

-   Festlegung der Sitzungsleitung
-   TOPs Sammeln und Strukturieren (inkl. Zeitplan)

  

Protokoll fsfw Dresden 2016-11-10
=================================

  

Formalia (Obligatorisch)
------------------------

Sitzungsleitung: Carsten  

-   Anwesende: Carsten, vv0lf, norman, Gerd, jonas, jk, nek0, nac, sebi

Protokollierende: vv01f  
Start-Ende:  

TOP-Vorschläge
--------------

Blog (status?)

Git annex (status)

Stick (status?)

Teaser: potentielle Geldquellen warten auf Anbohrung

Nächste Sprechstunde am 23.11.

Sonstiges

Protokolle-Repo ist aufgeräumt (Daniel)

jetzt mit Makefile + Shellskript

Dokumentation aktualisiert

alle Protokolle aller Plenumse

Protokollübersicht ist nicht mehr im Repo, kann aber einfach erzeugt
werden

-   das Layout sollte mal überarbeitet werden …

Protokollvorlage
(<https://pad.fsfw-dresden.de/p/fsfw-dd-protokoll-vorlage> ) als echte
Protkollvorlage serverseitig einstellen?

mooc.virtual-privacy.org: FSFW wird in den Danksagungen erwähnt

-   hier:
    \<<https://mooc.virtual-privacy.org/mod/page/view.php?id=101>\>

Kiste in der SLUB und Stempel

Padland als etherpad lite client für Android

LaTeX Kurs

  
  

Das tatsächliche Protokoll
--------------------------

Stick status:

-    important issues sollten bis kommenden Dienstag geschlossen werden
-   angestrebter Release-Zeitpunkt: kommender Mittwoch 16.11.2016
-   branches aufräumen

nac möchte kein Plenum mehr ohne Daniel

-   Carsten meint Daniel sei schuld das nicht mehr kollaborativ am
    protokoll gearbeitet wird
-   Wolf lehnt Schuldzuweisungen grundsätzlich ab

Infrastruktur-Haufen philosophiert… ssh, LDAP

Sebi richtet git annex bis kommenden Mittwoch ein

Blog: 

<https://github.com/majewsky/blog-generator>

Software patchen (statische Pfade)

Hompage-Build-System anpassen (Makefile f. Blog, symlinken)

-   Carsten schaut sich das mal an

33C3 Lightningtalk f. FSFW Uni-Stick

Carsten wünscht sich eine Vorlage fürs Pad (für Protokollvorlage)

Wolf wünscht sich eine Übersicht der vorhandenen Pads, optional sortiert
(Ja)

nac spricht über LaTeX und fragt ob das in der SLUB gut käme

sebi: an der HTW ist wahrscheinlich besser für manchen Studenten

Frage ob SLUB interessiert ist

-   Ansprechpartnerin wäre Frau Kaiser

Frage nach Raumkapazität:

-   <http://www.slub-dresden.de/?id=4129>

auch andere HS wären ggf. interessant

Auf jeden Fall könnte mal wieder jemand die FSFW dort vorstellen

-   vv01f würde es machen

Norman schlägt vor, die Dresdner Hochschulen semesterweise rotierend mit
einem LaTeX-Kurs zu beglücken

-   z.B.: Lilypond \<<http://lilypond.org/>\> statt Technische
    Zeichnungen für die Musik-Hochschule (falls die sich dafür
    interessieren)

  

Es gibt nun einen FSFW-Stempel und einen "Against DRM" (
<http://readersbillofrights.info/> ) mit Logo von Nina Paley (
<http://blog.ninapaley.com/> ) -\> Stempelkissen wanted (siehe
redundanten Eintrag unten)

GFF, StudiStiftung, Fraunhofer Inst., Thomas Krenn

wenns mit unseren Grundsätzen vereinbar ist, können wir ja mal drüber
nachdenken uns von denen fördern zu lassen

Git-Repo-Issues bepreisen, damit mehr an Freier SW gearbeitet wird

Werbemittel (z.B. Plakate) drucken lassen

Projekte generieren - Ideen generieren

Inhalt

-   Allgemein: es gibt die FSFW
-   Konkrete Veranstaltung zu einem Thema

nac will haben:

-   beamer
-   plakate ("mach's mit")
-   lan party raum
-   Nachhaltigkeit
-   Issues finanzieren <https://www.bountysource.com/>
-   Stempelkissen
-   noch mehr Stempel

USB-Stick Finanzierung mit Miriam (von 3D-Modellierung Meetup)

Thomas Krenn fördert "Open Source" Projekte, Jury auf den CLT
<https://www.heise.de/ix/meldung/Siebter-Thomas-Krenn-Award-zur-Foerderung-von-Open-Source-3458600.html>

Norman schlägt Teilfinanzierung wie folgt vor

-   begrenzte Anzahl von Standard-Usb-Sticks (vollfinanziert, für Studis
    kostenfrei)
-   höherwertige, subventionierte, Sticks zum Verkauf beim StuRa

  

### Aufgeräumte Protokolle

-   coole sache, das pandoc markdown wird allerdings von anderen tools
    nicht korrekt gerendert
-   man könnte statt jeder datei die commits/tags signieren

  
Lager in der SLUB - 2.115 
<https://wiki.fsfw-dresden.de/doku.php/orga/interne-infrastruktur/lager>  
  

Kiste im Schrank

-   Visitenkarten
-   FSFW-Stempel, DRM-Stempel
-   Flyer
-   Programmpapier ca. 20x
-     

