(Bitte auch in den Chat sehen!)  
  
Aus dem Chat:  
**Norman:**19:01 Naja, ich bin von August bis Mitte September nicht
da.  
**jonas:**19:06 Norman: gibts dafür nen speziellen grund? Termine oder
so? dann schau mal bitte in deine mails  
===  
Sebst wenn es keinen "speziellen Grund" dafür gäbe, dürfte es doch wohl
jeder Person zugestanden werden, die eigene Zeit nach Belieben
einzuteilen! Von daher ist die Frage nach dem "speziellen Grund" mehr
als unangebracht!  
===  
  
[https://pad.fsfw-dresden.de/p/fsfw-dd-20150715](https://pad.fsfw-dresden.de/p/fsfw-dd-20150715)  
  

heutige TOP-Vorschläge:
=======================

-   Terminplanung im Sommer
-   Terminfindung wegen OpenData
-   Pidgin
-   ACLs für das Wiki
-   Positionspapier (siehe E-Mail auf der discuss-Liste)
-   Argumente gegen Windows 10
-   Exchange-Fragenliste
-   Jabber

  

Vorstellungsrunde
-----------------

-   Ein neues Gesicht, also stellen wir uns mal vor

  

Diverse Werbeideen
------------------

-   Marketing größtenteils vertagen
-   Jonas hat da auch was

  

Terminplanung im Sommer
-----------------------

-   Jonas macht ein doodle
-   im neuen Semester wird wieder verhandelt
-   Tagesworkshop – Mitte August - Anfang Oktober – dann gibt es ein
    doodle, beim nächsten mal nochmal genau besprechen
-   im Moment kollidieren wir mit OpenData – das sollten wir beim Plan
    für's nächste Semester vermeiden

  

Nachlese Letztes Treffen
------------------------

war zäher als sonst

Sitzungsleitung funktioniert nicht gut (außer wenn Carsten das
übernimmt)

Problem: Wenn es immer derselbe macht, ist das ungünstig für die
Gruppenstruktur, insbesondere wenn die Person mal ausfällt

Problem: Gibt es sonst jemanden der das gut kann

bessere Vorbereitung der TOPs

Protokoll vom letzten mal: Filmabend fehlte im Protokoll

-   wenn die Gruppe zu klein ist braucht man einen dedizierten
    Protokollanten, der am besten auch nicht mitdiskutiert
-   ProtokollantIn sollte unterbrechen wenn er/sie/es nicht hinter her
    kommt
-   Prozess: Protokollant übergibt explizit, wenn er mitdiskutieren will
-   Sitzungsleitung sollte zusätzlich den Protokollanten an seinen Job
    erinnern
-   eventuell ein Protokollanten-Aushandlungs-Protokoll
-   Zusamenfassung von Diskussionen mit Protokoll-Check

Fragen müssen besser propagiert werden an nicht-anwesende

  

Pidgin
------

-   xmpp conference room
-   jabber ids @fsfw-dresden.de (kommen aus dem LDAP)
-   gibt schon ansible roles dafür

  

ACLs für das Wiki
-----------------

Welche seiten schützen

-   Adressliste?
-   Kompromat?

Wir wissen wie es geht – muss nur noch gebaut werden

  

Positionspapier
---------------

noch ein Punkt für 3.

-   freie Software ist anpassbar – einarbeiten in die Erörterung zur
    Abhängigkeit

Neuester Entwurf

-   sehr sachlich
-   zielt nicht nur auf Techies ab

Sollten wir das Papier mit Quellen unterlegen?

Schwerpunkte der Thesen – freie Software fördert Bildung; freie Software
fördert eine digitale Gesellschaft

digitale Gesellschaft positiv qualifizieren (reflektierte, bewusste,
offene, aufgeklärt?)

positiv formulierte Einleitung mit Erläuterung der Gliederung

Ausgewogenheit zwischen Thesen zu freier Software und zu freiem Wissen

Nochmal über argumente (evtl. auch discuss) nach Input fragen

  

Exchange Fragenliste
--------------------

-   bleibt erstmal wegen fehlender Kapazitäten liegen
-   Anfragen müssen nochmal genau geprüft werden

  

