Protokoll fsfw Dresden 2016-09-16
=================================

  
Übersicht über bisherige Pads:
[**https://wiki.fsfw-dresden.de/doku.php?id=orga:protokolle**](https://wiki.fsfw-dresden.de/doku.php?id=orga:protokolle)  

Anwesende: Carsten, Gerd, nac, Emmanuel, Daniel  
Protokoll: Carsten, später Daniel  
Zeit: 18:30—20:17  
  

Festlegung Tagesordnung
-----------------------

  
Vorschlag:  

-   Status Stick
-   Datenspuren?
-   Wikipedia Dresden

  
Die Tagesordnung wird ohne Gegenstimme angenommen.  
  
Nachträge  

Was wird aus dem Abc-Kiosk gegenüber der alten Mensa?

-   Carsten hat mit Kontaktperson gesprochen, wir haben nicht genug
    manpower, um den Kiosk zu bespielen

LPD

nac Anfrage (nicht so wichtig)

  

Wikipedia Dresden
-----------------

Nac war beim WP-Stammtisch. Die wollen nach Müchner Vorbild einen
WP-Laden eröffnen

  

Zielgruppe: Laufkundschaft

-   Infomaterial bereithalten, Vorträge veranstalten
-   Bisherige Vorschläge: Zentralwerk, am Dreikaiserhof 2. Etage

Kooperation mit der FSFW stößt auf Interesse

Eventuell können wir die Räumlichkeiten dann auch mit nutzen

Zeitrahmen:

-   Umsetzung dieses Jahr nicht mehr
-   Treffen dieses Jahr auf jeden Fall
-   Mindestens einen Monat vorher ansprechen

Was können wir anbieten:

-   Insider-Wissen am Campus
-   Kontakte zu Profs und Studis

Was wäre ein Konzept für die Nutzung?

Veranstaltungen, Sichtbarkeit 

Synergie

freie Räume -\> freies Leben

FSFW-Veranstaltungen (ggf. )

Carsten und nac diskutieren über Verwendung der Räumlichkeiten
(LaTeX-Sprechstunde in der SLUB vs. im Wikipedia-Raum)

-   Carsten: Raum nur relevant, wenn Campusnahe
-   zum Kiosk: nicht genug manpower zum Bespielen → dann genug manpower
    für einen Wikipedia-Laden

Weitere Kooperationspunkte mit dem Stammtisch

-   nach gibt einen Überblick über das, was der WP-Stammtisch eigentlich
    macht

Idee fürs Treffen:

\*Antrag\*: Norman soll / darf anfragen, ob WP-Stammtischler bei den
Dantenspuren (als Gäste) dabei sind.

-   Wenn ja dann konkreten Termin ausmachen, möglichst 22.10. Norman
    erstellt dudle
-   Antrag einstimmig angenommen (5-0-0).
-   Carsten informiert Norman

  

LPD
---

  

am 22. Oktober

-   Datenspuren beginnen ab 10:15
-   Aufbau ab: 08:00

nac ist da und andere

Doodle über Mailingliste für Beteiligung

  

Datenspuren
-----------

  

Bei der Stickausgabe auf die Datenspuren verweisen

nac weist Carsten darauf hin, dass die Datenspuren aber keine
hochschulspezifische Veranstaltung ist

-   das ist Carsten egal

nac fragt, ob jemand Zeit für einen Talk/Lightning Talk hat?

eventuell wie im Vorjahr?

Carsten: „wenn ich da wáre, würde ich das Stick-Projekt vorstellen, aber
ich bin nicht da"

Lightning-Talk: was haben wir gemacht im letzten Jahr?

nac würde das vorstellen, kann aber den Talk nicht vorbereiten

nac flirtet mit dem Verantwortlichen, damit wir noch einen Slot
bekommen, falls wir das wollen

Daniel würde den Vortrag halten, wenn er Vorarbeit für die Folien
bekommt

Daniel weist darauf hin, dass nur Folien in LaTeX-Beamer akzeptiert
werden

-   Carsten meint, dass es gut ist, dass das erwähnt wird, denn er hat
    letzten eine Möglichkeit gefunden, Power-Point in LaTeX einzubinden
-   Daniel ist nicht begeistert und fragt sich, wie er dies Carsten
    vergelten soll …

Carsten sucht jemand der die Folien macht, bzw. macht es selber mit

  

Stick-Projekt
-------------

  

Wir brauchen einen besseren Namen für die Stickausgabe (Release-Party)

-   „Release" ist nur Englisch für „Ausgabe", das ist nicht so doll
    („das ist wie BWL" meint Carsten)
-   gegen Party auch, weil mit Stühlen und ohne Musik
-   FSFW-Stick-Info-Talk/Vortrag

nac ist beleidigt, weil Carsten wohl einen Gutschein-Entwurf von von ihm
kritisiert hat \*tz\*

Frage an Emmanuel: wie stellt er sich die Verantstaltung vor? Welche
Erwartungen?

Inhalt

Begrüßung

Vorstellung der FSFW

-   Hintergrund zum Projekt

Vorstellung der Software auf dem Stick (Auswahl)
\<[https://github.com/fsfw-dresden/usb-live-linux/blob/master/doc/FSFW-Uni-Stick\_-\_Paketliste.md](https://github.com/fsfw-dresden/usb-live-linux/blob/master/doc/FSFW-Uni-Stick_-_Paketliste.md)\>

-   LaTeX
-   LibreOffice
-   IPython
-   Octave
-   uvm
-   Doku
-   Windows

Linux-Stick maximal 4GB, damit auf mehr Sticks aufspielbar

-   dann lieber auf KDE verzichten (wenn es sein muss) und Mate (oder
    so) nehmen

Gerd fragt, wer verantwortlich ist für die Windows-Software

-   Stille im Walde (Ich glaube Wolf hatte da mal Interesse erwähnt, bin
    mir aber nicht sicher. Am besten nachfragen.)
-   Carsten hasst sich selbst und meint, dass er das macht

nac: gibt es auf dem Stick Kontaktdaten der FSFW

-   ja
-   separate Mailaddresse? nicht: support@fsfw-dresden.de (Gerd ist
    aggressiv dagegen), lieber hilfe@fsfw-dresden.de; nac will
    discuss-liste, Carsten nicht, Gerd auch nicht, Daniel hat keine
    Meinung und schreibt das Protokoll weiter; 
-   alternative Ansprechpartner wie LUG/C3D2?  Carsten meint, dass das
    ziemlich fies wäre, weil wir den Mist machen und ihn andere dann
    ausbaden müssen
-   Vorschlag E-Mail-Adresse: uni-stick@fsfw-dresden.de
-   Daniel schlägt auf Inspiration von Carsten dev-null@fsfw-dresden.de
    vor; der Antrag wird mit Stöhnen aufgenommen

Wie die Veranstaltung durchführen?

Carsten erwartet ungefähr 200 kreischende Teenager

Gerd meint, dass es gut wäre zu wissen, wie viele teilgenommen haben

nac schlágt Eintrittskarten vor

Gerd schlägt Zählstempel vor, nac findet das gut; daraus Tombola machen
(Nummer des Stempels als Los-Nummer)

es wird weiter diskutiert, vor allem Vorschläge von vorher

-   „einer muss Stempeln"
-   „Propagandateil"
-   möglichst faire Verteilung der Sticks, eventuell an verschiedenen
    Tischen
-   Daniel würgt die Diskussion ab, Carsten favorisiert die einfacherer
    Variante mit den TUD-Ausweisen und Losverfahren auf Basis der
    Matrikelnummer
-   Carsten macht Vorschlag: (diskutiert erstmal mit Gerd) Emmanuel wird
    gefragt, ob er das Imma-Amt nach dem Schema der Matrnummern zu
    fragen, der ist aber nicht begeistert

nac schlägt nochmal „Release-Party" vor, Carsten ist nicht begeistert

Carsten gibt nochmal bekannt, wer definitiv zur Release-Party da ist

Status der Software (Carsten blickt zu Gerd):

-   Gerd: was soll noch druff?
-   Carsten geht auf die github-Seite
-   Plenumsvotum zu einzelnen Paketen?
-   Es passiert gerade nix, deswegen gibt es auch keine weitere
    Aktivität im Protokoll
-   Gerd ist Ende September/Anfang Oktober nicht da
-   Wie qucs (externes Paket) auf dem Stick installieren?
-   Gerd und Carsten reden über Details der Stick-Image-Erzeugung, alle
    anderen warten geduldig (inklusive Protokollant)
-   Daniel fragt, ob die Plenumssitzung beendet ist, Carsten reagiert
    kurz und redet dann mit Gerd weiter

  
  

Wünsche
-------

-   Das Plenum wünscht allen FSFW-assoziierten Mitgliedern, die aktuell
    erkrankt sind gute Besserung

