Sitzungsablauf:  

-   Festlegung der Sitzungsleitung
-   TOPs Sammeln und Strukturieren (inkl. Zeitplanung)

  
  
  

Protokoll fsfw Dresden 2016-03-03
=================================

Übersicht über bisherige Pads:
[**https://wiki.fsfw-dresden.de/doku.php?id=orga:protokolle**](https://wiki.fsfw-dresden.de/doku.php?id=orga:protokolle)  

**TOP-Vorschläge**  

Kontaktinformationen LPD Wikiseite

Pad-Alternativen? (Carsten, Jonas? 10min)

-   gobby
-   Wiki?

Planungsstand Workshop?

Zugriffe Webserver (Echo der vermehrten Öffentlichkeitsarbeit?)

Wiki: Themen doppeln sich in unterschiedlichen Artikeln - Wie können wir
das vermeiden oder ist das so gewollt ?

-   z.B:
    [https://wiki.fsfw-dresden.de/doku.php?id=doku:sprechstunden\_fragen\_und\_antworten](https://wiki.fsfw-dresden.de/doku.php?id=doku:sprechstunden_fragen_und_antworten)
    ---
    [https://wiki.fsfw-dresden.de/doku.php?id=doku:latex:latex\_tips](https://wiki.fsfw-dresden.de/doku.php?id=doku:latex:latex_tips)
-   [https://wiki.fsfw-dresden.de/doku.php?id=events:linux-presentation-day](https://wiki.fsfw-dresden.de/doku.php?id=events:linux-presentation-day)
    ---
    [https://wiki.fsfw-dresden.de/doku.php?id=orga:linuxpresentationday](https://wiki.fsfw-dresden.de/doku.php?id=orga:linuxpresentationday)

Teilnahme Ufata (Dom, 5min)

-   08.-10.04.2016 in Zethau

Gruppen-Mailinglisten

Datenschutz-Anfrage Stabsstelle :-)

Planungsstand LPD? (nac)

WiJ Workshop

  
  

### Das tatsächliche Protokoll

  

#### Kontaktinformationen auf der LPD Wikiseite

-   erledigt

#### Padalternativen

Jonas berichtet von Problemen mit dem Pad: Nodejs, Packagedeps,
allgemein die Welt

Übergangslösung: Container umziehen

Alternative:

-   Wiki: Einer schreibt – das funktioniert aber bestimmt schlechter
-   da das Protokoll bei uns kollektiv entsteht

Wie lange läuft das Provisorium?

-   unklar – ist eigentlich jetzt schon nicht haltbar

gobby

-   braucht clients
-   eventuell noch eine Notlösung
-   die Serversoftware hat keine gute Authentifizierungsmodule

Node.js muss sterben, damit wir padden können!

WebODF?

-   node.js – and it's gone

  

#### Planungsstand Workshop

-   es gibt bald ein dudle
-   bisherige Ideen:
    <[https://pad.fsfw-dresden.de/p/fsfw-dd-20160311-plenum](https://pad.fsfw-dresden.de/p/fsfw-dd-20160311-plenum)\>

  

#### Wiki

Probleme mit Duplikation?

der orga Bereich sollte eventuell nur für angemeldete Nutzer verfügbar
sein

Weiterleitungen benötigt

ca. 3 Leute wären gut für die Aufräumaktion

Struktur festlegen

Statistik?

-   Übersicht an Statistikplugins fürs Wiki
    [https://www.dokuwiki.org/plugins?plugintag=statistics\#extension\_\_table](https://www.dokuwiki.org/plugins?plugintag=statistics#extension__table)
    (Vorsicht einige brauchen Zugriff auf die Serverlogs, andere nutzen
    Goggle & Co. zur Aufbereitung der Daten; auf den Datenschutz sollte
    auf jedem Fall geachtet werden)
-   Ich (Norman) verwende selbst das Cloud-Plugin
    [https://www.dokuwiki.org/plugin:cloud](https://www.dokuwiki.org/plugin:cloud)
    allerdings eher für (Stich-)Wortwolken als zur Ermittlung der
    Zugriffszahlen
-   es gibt ein Piwik-Plugin (
    [https://www.dokuwiki.org/plugin:piwik2](https://www.dokuwiki.org/plugin:piwik2)
    , "the open source Google Analytics alternative"). Hat das schonmal
    jemand ausprobiert?

  

#### Ufata 08.-10.04.

wollen wir was machen?

Workshopideen:

-   Situation und Perspektiven von freier Software und OpenAccess an der
    Uni
-     

alles noch sehr unklar

  

#### Gruppen-Mailinglisten

wollen wir die irgendwo dokumentieren?

folgende gibt es gerade:

-   group-argumente --\>
    [https://wiki.fsfw-dresden.de/doku.php?id=orga:positionspapier](https://wiki.fsfw-dresden.de/doku.php?id=orga:positionspapier)
-   group-exchange
-   group-latex --\>
    [https://wiki.fsfw-dresden.de/doku.php?id=orga:tex-office](https://wiki.fsfw-dresden.de/doku.php?id=orga:tex-office)
-   group-pr
-   infra --\>
    [https://wiki.fsfw-dresden.de/doku.php?id=orga:interne-infrastruktur](https://wiki.fsfw-dresden.de/doku.php?id=orga:interne-infrastruktur)

  

#### Datenschutzanfrage

-   dom macht das im April

  

#### Stand LPD

-   nac hat mit dem StuRa der HTW geredet
-   Raumantrag an der HTW ist in Bearbeitung
-   es wird ein dudle geben für ein orgatreffen
-   neue Kooperierende: LUG, c3d2

  

#### WiJ Workshop

-   Beamer ausleihen

