Protokoll fsfw Dresden 2016-01-07
=================================

  
Übersicht über bisherige Pads:
[**https://wiki.fsfw-dresden.de/doku.php?id=orga:protokolle**](https://wiki.fsfw-dresden.de/doku.php?id=orga:protokolle)  
  

TOP-Vorschläge
--------------

Raumbuchung 0.46 (-2.115 ist für den 21.01. schon weg) [IN PROGRESS]

state of the onion

-   SLUB 4
    [LFP]([https://libraryfreedomproject.org/torexitpilotphase1/)](https://libraryfreedomproject.org/torexitpilotphase1/))
    ?
-   onion service für fsfw-dresden.de?

Aktion mit IT4R (nac)

-   [https://www.dresden.de/de/leben/gesellschaft/migration/aktuelles/woche-gegen-rassismus.php](https://www.dresden.de/de/leben/gesellschaft/migration/aktuelles/woche-gegen-rassismus.php)
-   [https://pentapad.c3d2.de/p/Zusammen\_gegen\_Rassismus](https://pentapad.c3d2.de/p/Zusammen_gegen_Rassismus)

Programm (enttagt)

Terminplanung 2016 -\> (enttagt)

-   nächstes FSFW-Plenum am 07.01.2016
-   nächstes IT4R-Plenum am ?
-   CLT
-   LNdW
-   Linux-Presentation-Day
-   Datenspuren
-   ...

Flame War™ (enttagt)

<[https://opensource.stackexchange.com/a/2255/3708](https://opensource.stackexchange.com/a/2255/3708)\>
(How to contribute to Open Source as a non-programmer?)

  

Protokoll
---------

### State of the Onion

2 nette Vorträge:
[https://media.ccc.de/search?q=Roger](https://media.ccc.de/search?q=Roger);
Anregung eigene Services einzusetzen:
[https://c3d2.de/news/20160106-c3d2-as-onionservice.html](https://c3d2.de/news/20160106-c3d2-as-onionservice.html)
=\> [http://rvy6qmlqfstv6rlz.onion/](http://rvy6qmlqfstv6rlz.onion/)

-   das Onion-Service Protokoll wird cooler
-   c3d2 hat jetzt eine Tor Onion-Service

Idee: In den USA werden in Bibliotheken Tor Relays installiert

-   Politisch gegen die Homeland Security durchgesetzt
-   Warum nicht auch in der SLUB?
-   Strategie: Erst die Technik kontaktieren?
-   Wolf und Daniel gründen einen Haufen

Falls jmd .onion für $uns machen will, beachte: subdomains gibt es da
nicht, die Inhalte (services, bilder, scripte und andere ausgegliederte
Dateien) müssten z.B. über weitere .onion oder unterverzeichnisse
erreichbar sein (ist gerade eine Problem bei c3d2.de)

  

### Raumbuchung für den 21.1.

-   Raum 0.47
-   das muss auf die Website
-   Raumbuchung für den Rest des Semesters macht Carsten

  

### Aktion mit IT4R

nac wünscht sich Unterstützung für "Woche gegen Rassismus": Vorträge,
Workshops

-   Projekte vorstellen – Workshops
-   Antrag zur Teilnahme an der "Woche gegen Rassismus" (siehe Pad)

  

### Terminplanung

CLT: 19. und 20. März 2016

-   norman wird verpflichtet Propagandamaterial™ mitzunehmen

Prüfungen HTW im SS: 01.02.2016 – 20.02.2016

Linux-Presentation-Day: 30.04.2016, 22.10.2016.

-   Möglicher Kooperationspartner: Flo vom Datenkollektiv
    [https://datenkollektiv.net/](https://datenkollektiv.net/)

Linux Install Party:

-   Mitte - Ende April
-   mit obigem Punkt mergen?
-   Problem: Samstag – in der folgenden Woche ist besser mit Studis

Cryptoparty: April - Mai (ifsr, wir könnten dann $kooperieren)

Datenspuren: 22.10. - 23.10.2016

-   Lightningtalk?
-   Workshop?

33c3: 27.12.-30.12.2016

  

### Programm

Unser Programm muss Schöner werden!

sebi macht BinnenI

large scale Überarbeitung?

-   Wenn wir mal Bock haben!

Bis dahin: PROMOTION!
