Protokoll fsfw Dresden 2016-10-13
=================================

  
Übersicht über bisherige Pads:
[**https://wiki.fsfw-dresden.de/doku.php?id=orga:protokolle**](https://wiki.fsfw-dresden.de/doku.php?id=orga:protokolle)  

Formalia
--------

  
CARSTEN WILL DEN RAUM NEU RESERVIEREN.  
  
Sitzungsleitung: Carsten  
Anwesende: Sebi, Carsten, Emanuel, Daniel, Stefan, Johannes, vv01f, nac,
Jonas, Gerd, Norman  
Protokoll: Daniel  
Start-Ende: 1842—20:51  
  

TOP-Vorschläge
--------------

  

Die LPD-Seite sieht für Dresden etwas leer aus:
[http://www.linux-presentation-day.de/orte/\#sachsen](http://www.linux-presentation-day.de/orte/#sachsen)

-   nac kümmert sich drum

FSFW bei den Datenspuren?

-   beim LPD Stand?
-   bei den Lightning Talks?

Status: USB-Stick

-   Windows-Software
-   Sticks bespielen am WE
-   Ablauf der Veranstaltung
-   Bespielung

Verwaltung von Twitter und Facebook (Johannes)

git annex Evaluation für unsere Infrastruktur

Idee: FSFW Hetzner-Stipendium für Ansible

[https://fsfw-dresden.de/404](https://fsfw-dresden.de/404) (Bessere
Seite, die auf die Startseite verweist)

Jabber-Errichbarkeit (nac, geklärt)

Wikipedianer (nac → vertagt)

Test-Wünsche für HardwareSecurityToken erwünscht =\>
[https://wiki.c3d2.de/PGP/HardwaresecurityToken](https://wiki.c3d2.de/PGP/HardwaresecurityToken)

Die Tagesordnung wird ohne Gegenrede angenommen.  
  
Zwischenbeschluss: wir bleiben in der -2.115, bis wir vertrieben
werden  
  

LPD-Seite ist leer
------------------

-   nac ist dran
-   nac fragt nach Unterstützung zum LPD-Stand, hatte dazu E-Mail an
    discuss@ geschickt
    \<[https://dudle.inf.tu-dresden.de/Linux\_Presentation\_Day/](https://dudle.inf.tu-dresden.de/Linux_Presentation_Day/)\>
-   Stand: nac würde sogar Werbung für die FSFW machen!!!kk!  Er braucht
    aber mehr „Bling Bling"!
-   nac beschwert sich nochmals darüber, dass der Erstentwurf des Flyers
    nicht der endgültige geworden ist
-   Carsten verteilt Zwangsarbeit aka „Falten der
    Programmpapierausdrucke" auf alle Anwesenden; nac wehrt sich
    erfolgreich
-   (Nachtrag) Server vom Datenkollektiv ist auch da,
    PXE-Install-Server; nac fragt nach „weiteren Linux-Geräten";
    Bedingung: Geräte sollten grob funktionieren; Johannes hat was
-   nac: „desto mehr Leute, desto angenehmer für alle"

  

FSFW bei den Datenspuren
------------------------

-   Lightning-Talks: Carsten will was vorbereiten, jemand anderes
    (Daniel) will/soll vortragen
-   alte Folien sind in einem Repo, Jonas ist überrascht; das Repo liegt
    bei uns, nicht auf github
-   Anmeldung des Talks?
-   nach dem Talk noch bei bei der Party bleiben, wegen Gesprächen
-   vv01f: Lizenz für die Folien des letzten Jahres?  Bei CmS mit
    einpflegen?
-   Folien werden in das Repo gepackt, sofern Lizenz klar ist
-   Die Sitzungsleitung lässt sich ablenken

USB-Stick
---------

Kommendes Wochenende für Stick-Bespielung, Samstag wird nicht zu
schaffen sein

nac wird von der Sitzungleitung wegen spontaner Lachanfälle ermahnt

es werden vier Leute gesucht für Sonntag (Carsten, Norman,
Jonas@home(?), Emanuel, nac)

Carsten hat einige Sticks mit

Logo: mit Aufkleber, wichtig zu haben

Terminfindung Sonntag: ≥2h ab 18:00, kommt noch eine E-Mail, Etiketten
werden auch gleich mit draufgeklebt

Estimate: 17h für alle Sticks, wenn sequentiell

Norman: aktuelles Image bootet bei ihm nicht, ist aber nicht die Version
von master

-   Branch-Wirrwarr im Repo
-   Gerd ist dran, bei ihm bootet der Stick, bei Johannes nicht

Hubs?  Carsten rechnet rum, wie lange das Bespielen dauert.

Problem: booten nur von USB3?  Johannes und Gerd sind dran; klappt
später auch.- Stick bootet

Carsten fragt nach Unterstützung für den Windows-Teil.  Was muss da
gemacht werden?  → drei Partitionen, eine FAT32 mit Windows-Programmen

-   HTML-Datei mit Beschreibung der Programme
-   Verzeichnis mit den Installern
-   Daniel ist dabei, will aber einen Plan (wie immer); es gibt wohl
    schon Vorüberlegungen auf irgendwelchen Protokollen, die „irgendwo
    im Netz rumschwirren"
-   Software vorher testen?
-   MacOS Kür, eher Link
-   vv01f macht Liste mit Software bis Samstag, 1900

Digression: etherpad ist kaputt, Carsten ist Schuld, Tech-Talk, Dinge
und so

Protokolle sollten in einem git sein

Ablauf der Veranstaltung

hoffentlich kommen mehr Leute als wir Sticks haben (trotz Demo)

Wie auslosen, wenn es wirklich mehr werden?  Auslosen? 
Zufallsgenerator?  Carsten will Zettel machen, trifft auf Widerspruch. 
First-Come-First-Serve wird auch abgelehnt.  nac schlägt
„Drei-Punkt-Modell" vor, wird auch kritisch diskutiert.  Carsten
beschreibt nochmals seine Idee nochmals.  Johannes schlägt vor, um
Zettel zu bekommen, „einfach aufs Amt zu gehen und 70 Mal zudrucken". 
Johannes macht nochmals einen First-Come-First-Serve Vorschlag, der
abermals von Carsten abgelehnt wird.

Das Kleingedruckte sagt „nur solange der Vorrat reicht", das klingt also
nach First-Come-First-Serve

Antrag: Johannes: entweder First-Come-First-Serve (FCFS) oder ein „nicht
näher spezifiziertes Losverfahren"

Carsten bereitet nicht FCFS vor, sondern will Verantwortlichen vor der
Abstimmung bennen

Meinungsbild: 6 FCFS, 3 Losverfahren

FCFS näher präzisieren

-   Stick-Ausgabe vorher?  Dann könnten die Leute gleich wieder gehen
-   Stick-Ausgabe nachher?  „Das riecht nach Tumult"
-   Losverfahren: Nachvollziehbarkeit nicht gewährleistet?
-   Appell an die Vernunft, um Tumult zu vermeiden
-   vv01f macht einen Vorschlag, den der Protokollant leider akustisch
    nicht verstanden hat
-   die Erstie-Tüte hatte auch schon einen USB-Stick drin,
    Informatikstudenten hatten auch schon einen Stick bekommen, damit
    könnte der Bedarf bereits gesättigt sein

Kompromissvorschlag: Los-Verfahren On Demand, ansonsten FCFS

heißt: die Diskussion wird aus dem Plenum heraus in die Stickvergabe
vertagt

nac ist dagegen

Johannes: Veto gegen FCFS

Gerd: Nummernstempel?  Ist effektiv das Gleiche wie Losverfahren

Abstimmung: 8 dafür, 1 dagegen, 1 Enthaltung

-   nac protestiert

das Iso-Image wird auf einen Server geladen und verlinkt (Rosetta,
HTW-StuRa); auch Bittorrent wurde diskutiert

  

Twitter und Facebook
--------------------

Johannes macht das gern weiter, macht aber keinen eigenen kreativen
Input

nac: wollen wir das überhaupt, Abstimmung dazu

„Wer ist dafür, dass Twitter/Facebook weiter genutzt wird?"

Wortmeldungen: Carsten, Johannes

-   Carsten: wollen Leute erreichen, auch wenn die Systeme kritisch zu
    betrachten sind
-   Johannes: die Art und Weise, wie Johannes die Systeme nutzt, steht
    nicht zur Abstimmung
-   Stefan: Vertagung, nac ist dagegen
-   Carsten: ist nicht auf dem Top
-   Stefan: Gegenrede gegen die Abstimmung
-   Jonas: nicht ausreichend diskutiert, pro Vertagung; solange wir
    jemanden haben, der es macht, wird es gemacht
-   nac: pro Vertagung

in die Erstie-Gruppen posten?

ja

gibt es Beschreibungen dafür, das selbst zu machen? (aus Windows raus?) 
→ ist geplant, aber noch nicht da

-   Norman: Iso-image verlinken; hochladen auf rosetta (Schwierig: Ich
    habe weder Twitter- noch Fb-Account!)
-   Carsten: Anleitung für Windows? → möglich
-   Torrent: nac, vv01f dafür; wenn es jemand macht, dann wird's
    gemacht; vv01f kümmert sich

  

Sprechstunde
------------

nac: LaTeX-Helpdesk zu Linux-Helpdesk?

Carsten hat neues Plakat gemacht, Linux ist explizit mit drauf

SLUB: will vielleicht eher nur Textverarbeitung

Jonas: gegen Erweiterung, weil Kapazitätsprobleme, auf LUG verweisen?

nac: LUG naja, nac will selber kommen

Carsten: Idee: Stick mit Support → Sprechstunde, mit Anmeldung

-   Anmeldung Hemmschwelle (Stefan, Jonas, …)

wie weiterentwickeln?

-   "FSFW Sprechstunde"

Gerd: Wort „Support" vermeiden, eher „habt ihr Fragen?"

Carsten: Personalprobleme saisonell oder systematisch?

-   vv01f: Anwesenheitsliste öffentlich (welcher Support wird bei der
    nächsten Sprechstunde geboten?)
-   jk: wie viele waren da? → einige, aber nicht so viele wie zu
    Hochzeiten?

Carsten pflegt Anmerkungen ein und schickt das Poster ab

  

Wikipedianer (vorgezogen)
-------------------------

-   nac: zum nächsten Plenum einladen?  Oder in kleinerer Runde? → ja
-   Norman lädt sie ein (ich bin dafür deren Stammtisch zu besuchen,
    ggf. eine Lokalität in SLUB-nähe vorschlagen)
-   Stefan: Wikipedia-Stammtisch beim Plenum? → noch nicht
-   Meinungsbild: ein Plenum in der Kneipe? 10 Ja, 0 nein, 1 enthalten
-   nac organisiert das, ist davon aber überrascht

  

git-annex
---------

Daniel gibt Überblick

Wiki-Dokumentation

Sebi macht Installation auf rosetta

einige Binärdateien öffentlich, andere nicht

-   Sebi und Daniel schauen sich das mal an

Unser 404 soll schöner werden
-----------------------------

-   sobald sie da ist, wird sie genutzt

  

Multiple Single-Point-of-Failures, FSFW-Hetzner-Stipendium
----------------------------------------------------------

mehr Leute mit Rechten auf der Infrastruktur, um zukünftigen
Fluktuationen vorzubeugen

Kampagne: FSFW-Hetzner-Stipendium

Bezahlung für eine VM, die mit ansible aufgesetzt ist

Kontinuität: machen die Leute danach bei uns weiter?

6 Monate für 28€

Norman: Wettbewerb um kreativsten Vorschlag → keine Erreichbarkeit,
zumindest nicht garantiert

-   ein Wettbewerb mit gelegentlicher Vorstellung/ Doku der Erkenntnisse
    würde ich für gut halten (Werbung für uns und coole Projekte, von
    denen eins/ einige(?) unterstützt werden)

Diskussionspunkt, keine Entscheidung nötig

  
  

