Sitzungsablauf:  

-   Festlegung der Sitzungsleitung
-   TOPs Sammeln und Strukturieren (inkl. Zeitplanung)

  
  
  

Protokoll fsfw Dresden 2015-10-08
=================================

Übersicht über bisherige Pads:
[**https://wiki.fsfw-dresden.de/doku.php?id=orga:protokolle**](https://wiki.fsfw-dresden.de/doku.php?id=orga:protokolle)  

**TOP-Vorschläge**  

Nachbereitung der WikiCon/ neues von Wikimedia Deutschland (Norman
E-Mail vom 30.09. an FSFW-Discuss) (15 Min.)

Wollen wir etwas (bzw. was wollen wir) machen?

-   ESE/ Ersti-Aktionen?
-   Wikipediastände in Bibliotheken?
-   vielleicht einen Wikiversitykurs im Studium-Generale (an der HTW:
    Studium Integrale) unterbringen?
-   andere Ideen?

die Wikimedia plant außerdem eine Teilnahme an der Veranstaltung
"Schriftgut" (siehe meine E-Mail vom 2.10. bzw.:
[https://de.wikipedia.org/wiki/Benutzer:Wikipedia\_auf\_der\_Messe\_Schriftgut/B%C3%BCcher/Bildung\_in\_Dresden](https://de.wikipedia.org/wiki/Benutzer:Wikipedia_auf_der_Messe_Schriftgut/B%C3%BCcher/Bildung_in_Dresden)
)

  

Auswertung jüngst gewesener Veranstaltungen

ESE an der HTW

-   Infomaterial (etwa thematische Freie-Software-Übersichtsflyer zum
    selber falten) verteilt:
    [http://wiki.stura.htw-dresden.de/index.php/Informationsmaterial](http://wiki.stura.htw-dresden.de/index.php/Informationsmaterial)

aktuelle Veranstaltungen - promoten (z.B.: Futter fürs Diaspora) oder
gar mitmachen

-   Übersicht:
    [http://wiki.fsfw-dresden.de/doku.php?id=orga:relevante\_termine\#oktober](http://wiki.fsfw-dresden.de/doku.php?id=orga:relevante_termine#oktober)
    (ggf. ergänzen)

aktuell in Presse und Medien

"Safe Harbor" ist (endlich) tot! (
[https://de.wikipedia.org/wiki/Safe\_Harbor\#Urteil\_des\_Europ.C3.A4ischen\_Gerichtshofs\_2015](https://de.wikipedia.org/wiki/Safe_Harbor#Urteil_des_Europ.C3.A4ischen_Gerichtshofs_2015)
)

Politiker schätzen Netzneutralität als wichtig ein

Beispiele für Verletzung der Netzneutralität an Hochschulen/Unis; die
HTW hat da schon min. 2. (siehe E-Mail von heute):

-   old and bisted: Services des StuRa werden durch RZ auf Weisung eines
    Profs (da schienen anscheinend jemand KSS-Dokumente (also der
    studentischen Interessenvertretung auf Landesebene) unbequem)
-   new hotness: Freifunk im StuRa-Büro soll (nach 1 Jahr) erst durch RZ
    genehmigt werden müssen, Grundlage/Begründung wird nicht geliefert
    (und das obwohl die hochschulinternen Dinge absolut nicht betroffen
    sind, da nur durchgetunnelt wird)

Rot-Grün-Rot für Freifunk in Dresden:
[http://www.dnn.de/Dresden/Stadtpolitik/Dresdner-Freifunk-Initiative-nimmt-Fahrt-auf](http://www.dnn.de/Dresden/Stadtpolitik/Dresdner-Freifunk-Initiative-nimmt-Fahrt-auf)

Diesel-Abgasskandal von VW - "Mit Freier Software wär' das nicht
passiert" (Betonung auf Transparenz und Nachvollziehbarkeit,
Hinterfragen von "gängigen" Verfahren)

  
Beiträge von Daniel, der heute leider nicht kommt:  

Poster für die LaTeX Sprechstunde (haben Carsten und Sebastian): ist das
in Ordnung so? Was kann man besser machen?

-   (Der|Mein) Plan ist, das Poster nächste Woche zu drucken und zu
    verteilen.

Haben wir für die “Sprechstunde” einen Experten für LibreOffice?

Inhalt für die sozialen Medien: aktuell funktioniert das noch nicht
wirklich mit dem Tracker. Wollen wir eventuell Content über eine
separate Mailingliste filtern?

CmS sucht Leute für crossmediatour (und generell)

Neuer Verantworlicher bei Makespace SLUB

was wird nun aus der Linuxinstallparty?

  
  
  

Das tatsächliche Protokoll
==========================

  

Wollen wir uns zum Thema Ad-Block positionieren?

-   Nö.

  

### Soziale Netzwerke

das ZIH folgt uns bei Twitter und hat bereits über unser
Verschlüsselungsgewinnspiel getwittert

Inhalte für unsere Kanäle sollten besser im Tracker verwaltet werden,
statt auf der ML; an die Nosylist denken

unser Kalender
[http://wiki.fsfw-dresden.de/doku.php?id=orga:relevante\_termine\#oktober](http://wiki.fsfw-dresden.de/doku.php?id=orga:relevante_termine#oktober)
sollte umgekehrt chronologisch sortiert und alte Termine nach ca. zwei
Monaten archiviert werden

  

Diesel-Abgasskandal von VW - "Mit Freier Software wär' das nicht
passiert" (Betonung auf Transparenz und Nachvollziehbarkeit,
Hinterfragen von "gängigen" Verfahren)

es gab wenigstens eine fundierte Antwort

wie siehts mit Schutz vor Nachbau aus, wenn man den Quellcode offen
legen würde

-   bei hardwarespezifischen Assemblercode sollte das Potential eher
    gering sein

OpenStandards sind Trumpf

Posten von längeren, fremdsprachigen Artikeln

-   ja gerne, falls Zeit ist kann sogar noch eine kleine Zusammenfassung
    gegeben werden

Johannes kümmert sich um das Posten von Artikeln auf Twitter und
Facebook

Jabber-MUC eingerichtet: "discuss" auf chat.fsfw-dresden.de mit
LDAP-Account (Jonas ist Schuld)

### Poster / Bildschirmeinblendungen in Mensen

-   Idee: Ich mach's mit LaTeX -\> FSR ET hatte schon mal so ein Plakat
    -\> is lustig aber für uns eher ungeeignet
-   Andere Ideen? Darth Vader, Lord Helmchen
-   Logo / URL der FSFW -
    [http://git.c3d2.de/cgit.cgi/c3d2-web/tree/draft/latex](http://git.c3d2.de/cgit.cgi/c3d2-web/tree/draft/latex)
-   Unterstützer gewinnen: SLUB, Studentenwerk, ZIH, Stura.HTW, ??? -\>
    mehr Logos auf Plakat -\> Werbung

### LaTeX-Sprechstunde

LO-Spezi gesucht

-   Norman, der es nicht allein machen möchte, würde etwas zu
    Literaturverwaltung und Verzeichnissen zeigen/ dabei helfen (ggf.
    [http://wikis.zum.de/zum/Verfassen\_von\_wissenschaftlichen\_Arbeiten\_mit\_LibreOffice)](http://wikis.zum.de/zum/Verfassen_von_wissenschaftlichen_Arbeiten_mit_LibreOffice))

vv01f kümmert sich um die Anpassung des LaTeX-Plakates für die
Bildschirme

-   Regelm. Treffen inkl.

ToDo:

-   Doku im wiki schaffen
-   Inhalte verlinken, z.B. Wissenschaftl. Arbeitem mit LO
-   OPDS f. Buchkataloge - wer macht mit? (vv01f: jrc)
-   JSON mit XSLT parsen:
    [http://offenesdresden.de/events.json](http://offenesdresden.de/events.json)
-   VCARD / HCARD m. XSLT parsen

### Feedback zum Plakat:

abgeschnittene Kästchen kommen nicht so gut an

Vorschläge:

-   a) Hintergrund weg, Textkästchen umranden/absetzen
-   b) Keine runden Ecken; Die Text-Kästen direkt in die Kästchen
    reinsetzen, ohne diese abzuschneiden

Es wäre gut, wenn die Quellen im Medien-Repo landen:
[https://github.com/fsfw-dresden/medien](https://github.com/fsfw-dresden/medien)

### Terminumfrage für FSFW-Treffen

-   es sollte noch vor dem Semesterstart geklärt sein
-   [http://dudle.inf.tu-dresden.de/fsfw\_plenum\_2015/](http://dudle.inf.tu-dresden.de/fsfw_plenum_2015/)

### Nachbereitung der WikiCon/ neues von Wikimedia Deutschland (Norman E-Mail vom 30.09. an FSFW-Discuss) (15 Min.)

-   WikiVersity sucht Hutständer und Anhängsel (neben Norman)
-   Netzwerken mit Gruppen für OER / Wikiversity
-   Alternative zu Workshop bei SLUB: Anleitung zum Mitschriften
    sammeln, ablegen
-   Norman sucht Mitstreiter für Wikiversitybasierte "Lerngruppe" mit
    LaTeX-Anteil, SP Mathematik

### InfoTOP ESE HTW

-   Flyer im wiki.stura.htw-dresden.de - Link d. Norman
    [http://wiki.stura.htw-dresden.de/index.php/Informationsmaterial](http://wiki.stura.htw-dresden.de/index.php/Informationsmaterial)

### CmS (Chaos macht Schule): OSM-Ausflug am 19.10. (Mail 8oct15, 16:23 Marius Melzer: marius@rasumi.net )

-   Es werden noch Begleiter für die Schüler gesucht, ggf. Werbung für
    CmS 16:00-19:00
-   [http://www.crossmediatour.de/](http://www.crossmediatour.de/)

### Neuer Verantwortlicher bei Makerspace der SLUB

-   demnächst: Paul Schwanse
-   Datum unbekannt

  

