Sitzungsablauf:  

-   Festlegung der Sitzungsleitung
-   TOPs Sammeln und Strukturieren (inkl. Zeitplan)

   
   
   

Protokoll fsfw Dresden 2016-04-14
=================================

Übersicht über bisherige Pads:
[**https://wiki.fsfw-dresden.de/doku.php?id=orga:protokolle**](https://wiki.fsfw-dresden.de/doku.php?id=orga:protokolle)  

**TOP-Vorschläge**  

Ziehung der Gewinnspiel-Gewinner! (12min)

Anerkennung als Hochschulgruppe

Veranstaltungen

Linux-Info-Tag (LPD? Inhalt, Werbung)

Bericht Ufata (Dom, 15 Min)

-   FSRe als Replikator
-   Anfrage Haushaltsplan
-   Vernetzungstreffen Fr., 29.04.2016

Edu-Camp Leipzig vom 15. - 17.04.2016 (also quasi ab morgen):
\<[https://ecle16.educamps.org/](https://ecle16.educamps.org/)\> Flyer:
[https://ecle16.educamps.org/wp-content/uploads/sites/20/2016/02/ecle16\_flyer\_web.pdf](https://ecle16.educamps.org/wp-content/uploads/sites/20/2016/02/ecle16_flyer_web.pdf)

-   fährt da jemand hin?
-   was haltet ihr insgesamt davon? Wollen wir es offiziel bewerben
    (Eintrag auf Homepage+Soziale Netze)
-   die Teilnahme ist lt. Flyer übrigens kostenfrei und Mitmachen
    erwünscht ;-)
-   ich (Norman) würde vielleicht 'nen halben Tag hinfahren, mehr Zeit
    habe ich aber leider nicht

LaTeX-Sprechstundenplakat

  

Das tatsächliche Protokoll
--------------------------

  
  

### Anerkennung als HSG

-   Am 31.3.  läuft die Anerkennung ab
-   Sitzung Montag GF (Geschäftsführung)
-   offizielle Anerkannt erst wenn der StuRa das Protokoll absegnet
-   Wir haben keine Kopie von dem Antrag
-   Carsten kümmert sich

  

### Ufata 2016

-   dominik war da
    [https://helios.wh2.tu-dresden.de/\~cookie/fsfw\_slides.pdf](https://helios.wh2.tu-dresden.de/~cookie/fsfw_slides.pdf)
-   Treffen von Vertretern aller FSRe und Hochschulgruppen (wie TUUWI,
    ag dsn, fsfw, ...)
-   fsfw Vortrag war Input
-   Idee: Wir vernetzen uns mit den technischen FSRen
-   es wird fortlaufend informelle Vernetzungstreffen geben, inhaltlich
    vorbereiten; Matthis Ansprechpartner
-   Ziel: FSRe dazu bringen GPG-Kommunikation anzubieten
-   Vernetzungstreffen am 29.04.2016, Dom behälts im Auge

### 

### ZIEHUNG CRYPTOGEWINNSPIEL

Signierte Ergebnisse:  
  
-----BEGIN PGP SIGNED MESSAGE-----  
Hash: SHA512  
  
4, 5, 2, 3, 1, 10, 6, 9, 7, 8  
-----BEGIN PGP SIGNATURE-----  
  
iQIcBAEBCgAGBQJXD9GUAAoJEO9fTQ05dZ/XZUYQAJTgsj00/55XjAA1oR7RWtch  
pBnfXsunH4u9B1TEJlZJFNCtsCdKpM+CaIVL1r+ZFbqQG7bv6wdnMXvQEvDYrF/z  
F08ZhmnlDpmv4b5/tacjgFS6+wqGxMcSe3TEroTiwIfOcKB9tUHcedleiSVDgSES  
CJe2YEoOJ5MdaKbfPEbMhkm9A+5LT213iGaZdUgm9xUMek+zXr5oniYSs+rTOT/P  
LDz2F9aRJRthm0RO0u2+zNbdHZzpBIN70YNQCKn1gr7kEi+DAyQFYt08kNUTE4j+  
K5LBjUpUFueqdzsRLeSpA2qrX/DT3YQH51phqSdCk0VkfZhLcnMbYtWbvXq/tL3f  
OoSutj88e4l5zcfKYCUG5uyLe3ekJizqQC0kA5LhK5y4a+2euoZdo85s/VGCDUae  
xTPOYEsiyrXIkTAdmL2vuBgCrncedrJgi242fVId/IZQXtpcyOnau5zdzz19ZaDk  
1E1NzsXuGGFk4znPkp+O+vuwil6cMB/fC+C/az7AMS7NhkuZ4hwN2E6RqnRex7Bd  
To3uAbedikv48YkTySbEIyR705nxp2Hv2wRXsr/KpGhKTSDUJSvd5LZ8EBey5kcu  
5JtmSpeaQ6tgrNGTwZU7rS9oz2tNlCyEcSZjBzNmjyMG0A0Kb0kF4jlxK+6ljjV+  
XruysSLf92CazCrkcmJw  
=HPjl  
-----END PGP SIGNATURE-----  
  

### LPD

PXE-Server mit Debian

Außerdem Demonstrationsgeräte

die Linux-Mint-Entscheidung wurde über den haufen geworfen

[https://pad.fsfw-dresden.de/p/Vortrag\_Vorstellung\_Linux](https://pad.fsfw-dresden.de/p/Vortrag_Vorstellung_Linux)

nächsten Freitag 9:20 ist Folienbauen

wie siehts mit USB-Sticks vom StuRa aus?

HTW-StuRa wegen Beamer fragen? (ggf. als Ergänzung zum Raumantrag)

Promo?

-   haben: c3d2 Kalender, StuRa HTW Kalender, Mensawerbung
-   soll: Unser newsletter, StuRa TU Kalender, unsere Social Media
    Accounts, DVB (macht das datenkollektiv)
-   FSRs informieren
-   Retweets und Likes für den FSFW-Twitter und Co. (StuRä, FSRä? ...)
-   Hörsaalansprachen & Profs anschreiben/ ansprechen
-   Flyer & Poster aufhängen/ auslegen
-   Rundmailtext für Rundmail des HTW-StuRa: - bitte hier Link einfügen!
    -

  

### Edu-Camp Leipzig vom 15. - 17.04.2016 (also quasi ab morgen)

-   Norman überlegt am Freitagabend hinzufahren, er hat heute bereits
    Erinnerungsemails an die FSFW und HTW-StuRa+ FSR-Info geschrieben

  

### LaTeX-Sprechstundenplakat

-   kennt jemand interessierte Designer?
-   sebi macht ein neues Plakat mit neuen Terminen \\o/
-   bitte Hinweis ergänzen, das Rechner + Problem mitgeberacht werden
    sollen

  
  
  

