Dieses Pad dient zum Vorhalten einer Copy-Paste-fertigen
Protokollvorlage  
   
  
Übersicht über bisherige Pads:
<https://wiki.fsfw-dresden.de/doku.php?id=orga:protokolle>  
   
Sitzungsablauf:  
  
    Festlegung der Sitzungsleitung  
  
    TOPs Sammeln und Strukturieren (inkl. Zeitplan)  
  
   
   
Protokoll fsfw Dresden 2017-01-05  
   
Formalia (Optional)  
Sitzungsleitung: Jonas  
Anwesende: Felix, (nicht Dr.) Daniel (via Mundpropaganda), Florian (via
Datenspuren), vv01f, Norman, Gerd  
Protokoll: vv01f  
Start-Ende: 18:41-21:00  
  
  
  
   
TOP-Vorschläge  
  
    TOP 1 (\<Person\>, 10min)  
    KRETA: Kritische Einführungswoche ([Florian], 10min)  
    Unterpunkt  
    Hubzilla (dezentrale soz.netzwerk, Publikationsplattform,
Gruppenkalender, Kontakte etc.)  
       
  
    Sonstiges  
  
ssssss  
Beschlossene Tagesordnung  
...  
   
   
Das tatsächliche Protokoll  
  
Kleine Vorstellungsrunde  
  \* Daniel weiß noch nicht ganz was er von der Runde hat, fühlte sich
aber genötigt mal vorbei zu kommen  
  \* Florian interessiert sich für Freie Software und Lizenzen für die
EHS?  
  
== TOP 1 ==  
KRETA - Einführungstage \<<http://kreta-dresden.org/>\>  
\* soll sich kritisch mit Studium/Uni auseinandersetzen  
\* Absicht ist Freie Software an der HS ein Thema werden zu lassen  
\* ggf. wollen Menschen Vorträge beisteuern  
\* Zeitraum 3.4. - 13.4. Vortragende gesucht; Rückmeldung T. 18.01.2017
an [Florian]  

-   \* es gibt Material u.a. bei CmS
    (<https://github.com/c3d2/slidenado/> und c3d2/cms/)

\* Freie Software im/ fürs Studium?  
\* Abschlussarbeiten unter freier Lizenzen  
  \* \>Wie geht das mit diesem \*Open Access\*?  
\* Außerdem: Anfrage wegen Gründung einer kritischen Hochschulgruppe  
\* z.B. Workshop "Welche Software Alternativen gibt es für das
Studium?"  
\* ggf. Vortragende seitens der SLUB zu gewinnen, Empfehl  
  
== TOP 2 ==  
Norman stellt Idee Hubzilla (Vorsicht: PHP, Jonas sagt das spritzt
eklig) vor  
\* Vereinigung von Blog / Wiki mit nutzerfreundlicher Oberfläche  
\* auf dem Congress erfahrn, bleeding edge…  
\* Kalender ist dabei  
  
== TOP 3 ==  
in Infratsruktur reingeglittert  
\* Ideen sind gesucht, die entweder ohne PHP (u.a. Alergika für die
Admins) auskommen oder Maintainer mitliefern  
\* z.B. Script für Kalender-Einträge wo auch was zum importieren
rausfällt (ical/xcal/CalDav …)  
\* Gerd wünscht sich eine Navigationsbaum via Sidebar durch ein Plugin
(nav-plugin oder so ähnlich)  
  \* Plugin-Name für Jonas: \`simple navi\` ?!  
  
== TOP 4 ==  
Uni-Stick  
\* Release - Januar 2017 ? bekommen wir das hin ?  
  \* Norman übt sich im Cherrypicking und baut seine Überarbeitungen
(ohne Firefox-Konfig Binärdateien) wieder ein  
  \* Norman (und Frank?) schaut nochmal wegen Accessibility; ggf.
Behindertenbeauftragte anschreiben  
\* Bitte die Doku immer aktuell und brauchbar halten, da es sonst nur
unnütz Zeit und Nerven kostet, die man konstruktiver nutzen könnte  
  
== TOP 4 ==  
Andere HSG  
\* Norman findet deren Partner teils zweifelhaft, insb. bonding  
  
[Florian]: 
[mailto:florian.antelmann@posteo.de](mailto:florian.antelmann@posteo.de)  
  
  

