Protokoll fsfw Dresden 2015-03-25
=================================

  
vorige Treffen:  
 \* Workshoptag:
[https://pad.fsfw-dresden.de/p/fsfw-dd-20150306-plenum](https://pad.fsfw-dresden.de/p/fsfw-dd-20150306-plenum)  
 \* reguläres Treffen:
[https://pad.fsfw-dresden.de/p/fsfw-dd-20150311](https://pad.fsfw-dresden.de/p/fsfw-dd-20150311)  
nächstes Treffen  
 \* Workshop:
[https://pad.fsfw-dresden.de/p/fsfw-dd-20150401](https://pad.fsfw-dresden.de/p/fsfw-dd-20150401)  
 \* reguläres Treffen:
[https://pad.fsfw-dresden.de/p/fsfw-dd-20150408](https://pad.fsfw-dresden.de/p/fsfw-dd-20150408)  
 \* Sondertreffen Crypto-Challenge
[https://pad.fsfw-dresden.de/p/fsfw-dd-20150401](https://pad.fsfw-dresden.de/p/fsfw-dd-20150401)  
  

TOP-Vorschläge
--------------

  
Bitte hier Vorschläge eintragen, die wir bei der nächsten Sitzung
besprechen wollen, zusammen mit Sprecher und geschätzter Redezeit. Diese
Vorschläge werden nicht Teil des Protokolls.  
  
Legende: (✔) = besprochen und abgeschlossen; (❌) = besprochen, aber noch
nicht abgeschlossen; bitte ins nächste Pad übernehmen  
  

### Technisches

  

"Reflektiert. Engagiert" (Carsten; von vorletztem Mal)

-   Link:
    [http://integrale.file1.wcms.tu-dresden.de/index.php/praesentiert/studium-generale/hsg-projekt](http://integrale.file1.wcms.tu-dresden.de/index.php/praesentiert/studium-generale/hsg-projekt)

Corporate Design (Stefan)

-   basisdemokratische Abstimmung über Logo und Corporate Design

(✔) zukünftige Beamer-Strategie fürs Treffen (Carsten, 10min)

-   [https://tu-dresden.de/die\_tu\_dresden/zentrale\_einrichtungen/mz/dienstleistungen/geraeteausleihe](https://tu-dresden.de/die_tu_dresden/zentrale_einrichtungen/mz/dienstleistungen/geraeteausleihe)

(❌) Status und Vorgehen Wiki-Umzug (Media -\> Doku) (Carsten, 15min)

(❌) Status Redmine? (Carsten 5min)

(❌) Stempelbaukasten: Falls möglich bitte mitbringen

(❌) Terminplanung der einzelnen Arbeitsgruppen (Zieldefinitionen,
Kalender) (Carsten 15min)

(✔) Zusammenführung der Protokolle zu einem großen Dokument / Wiki?
(Carsten, 5min)

(✔) Umsetzung der neuen Mailinglisten-Richtlinie vom 06.03.

  

### Organisatorisches

  

-   (❌) Raum fürs nächste Mal buchen (diesen Punkt bitte immer ins
    nächste Pad mitschleifen, damit wir dran denken)

  

### Inhaltliches

  

(❌) Doku-Filmabend (Verantwortlicher unklar; Basti?; von vorletztem Mal)

(❌) Erstie-Quiz (stand beim Workshop auf der Tagesordnung;
Verantwortlicher unklar; Norman?)

verwendete Software an HS (Bsp. Chemnitz), Anstrengung an HTW (Teile
StuRa, fallback: Wolf)

-   [https://www.tu-chemnitz.de/urz/software/software.php](https://www.tu-chemnitz.de/urz/software/software.php)

Referent für Informatik-Vortrag (vorzugsweise Freie Software und Freies
Wissen) an der HTW am 9. April gesucht (Anspr.partner: Norman)

(✔) 3x Wissenschaftliches Schreiben mit MS-Word in der Slub:
www.slub-dresden.de/service/veranstaltungen/kurse/textverarbeitung/ ???

(❌) Confetti (CLT) -\> Kursplan -\> Apps an HS (z.B. HTWDD) -\>
Skolelinux (CLT) -\> Stundenplan an Schulen -\> Standardisierung (Wolf,
5min Vorstellung)

-   [https://chemnitzer.linux-tage.de/2015/de/programm/beitrag/277](https://chemnitzer.linux-tage.de/2015/de/programm/beitrag/277)
    Vortrag der Entwickler
-   [http://zackdb.plutz.net/?p=Home](http://zackdb.plutz.net/?p=Home)
    Zirkusverein entwickelt freie Vereinsverwaltung
-   [https://github.com/HTWDD/HTWDD](https://github.com/HTWDD/HTWDD) ist
    die Implementation für Android
-   Für uns relevant: Stundenplan-App für Studis relevant und damit für
    uns. Beit Interesse: Bei Wolf melden

  

Das tatsächliche Protokoll
==========================

  

Raum ist gebucht, Ankündigung fürs nächste Mal muss jemand anderes als
Stefan machen, weil Stefan im Urlaub ist

Umsetzung der neuen Mailinglisten-Richtlinie

-   Umstellung des Verkehrs von intern@ auf discuss@ ist im wesentlichen
    erfolgt
-   Idee: intern@ mit GPG verschlüsseln (dafür gibt's wohl nen
    Mailman-Plugin)
-   Gibt es schon einen Prozess, um news@ zu befüllen?
-   Zitat aus dem Protokoll vom 06.03: newswürdige Sachen in einem
    persistenten Pad sammeln und einmal pro Woche nen Newsletter
    abfeuern; Sebi setzt sich den Hut auf
-   Pad für News:
    [https://pad.zombofant.net/p/fsfw-dd-news-dump](https://pad.zombofant.net/p/fsfw-dd-news-dump)

Zusammenführung der Protokolle zu einem großen Dokument / Wiki?

-   Sehen wir da einen Mehrwert? Mehrheit eher Nein. Carsten: Ja -\>
    möglichst wenig Mehraufwand gegenüber Einzelprotokollen
-   Mögliche Lösung: zusätzlich zu Einzeldateien wird noch automatisch
    ein "kummulatives Protokoll" erstellt
-   Protokolle sollen perspektivisch im internen Teil des Wikis liegen
    (direkt aus dem git gestreamt)
-   Zugang wird mit einer ACL geschützt (Nutzerinformationen aus LDAP)
    geregelt

Bericht Infrastrukturgruppe

-   Seitenumzug ist noch im Gange
-   provisorisches Wiki ist unter
    [https://www.fsfw-dresden.de/wiki/](https://www.fsfw-dresden.de/wiki/),
    Daten wurden noch nicht kopiert (das hier ist auch noch nicht die
    finale Installation)
-   Ziel: Wiki im Produktivzustand bis Ende April
-   Redmine ist damit auch erstmal vertagt

Stempelbaukasten

-   keiner der Anwesenden hat einen, Carsten fragt auf der Mailingliste
    nach, wer jetzt einen hat

zukünftige Beamerstrategie

-   Daniel wechselt in ein anderes Institut und kann dann keinen Beamer
    mehr mitbringen
-   Sebi erklärt sich bereit, ab sofort routinemäßig seinen Beamer
    mitzubringen

Terminplanung der Arbeitsgruppen

-   es wurden einige Arbeitsgruppen gebildet (Aktionstag 29.4. für
    Mitgliederwerbung; Crypto-Challenge; TeX/LibreOffice)
-   Dafür brauchen wir jetzt mal eine weitere Zeitplanung von
    Meilensteinen und evtl. Treffen.
-   Redmine würde dabei helfen; das kann wohl Kalender.
-   die wichtigsten Termine: Infoabend am 29.4. für neue Leute; Lange
    Nacht der Wissenschaften am 3.7. (Finale der Crypto-Challenge)

Norman fragt wegen seinem Termin am 9.4. in der HTW (siehe
Mailingliste); können wir da was machen?

wahrscheinlich nicht so groß wie dieses Konzept, eher etwas
Planungsarmes wie eine Diskussionsrunde oder einen Inputvortrag mit
anschl. Diskussionsrunde

Themenvorschläge?

-   Freie Software im Studium
-   Vergleich Closed- vs. Freie Software
-   Umstiegshilfeworkshop

Workshop zur Cryptochallenge

Best Practices (mit config file, das muss man setzen bevor man den key
installiert)

-   <[https://help.riseup.net/en/security/message-security/openpgp/best-practices](https://help.riseup.net/en/security/message-security/openpgp/best-practices)\>

Terminvorschlag: Mittwoch, 1. April, 17:50, im HQ des C3D2 (die haben da
parallel Dresden Weekly; das können wir hijacken)

Anfahrtsskizze: [http://c3d2.de/space.html](http://c3d2.de/space.html)

verwendete Software an Hochschulen

-   Gerd erwähnt, das es an vielen Hochschulen aktiv programmierende
    Profs gibt (was schon mal recht gut ist). Schön wäre es jedoch, gibt
    Gerd weiter zu bedenken, wenn nicht jedes mal das Rad neuerfunden
    werden würde und stattdessen lieber sinnvolle Plugins erstellt
    würden
-   Wolf ergänzt: OpenStandards in Zusammenhang mit "Confetti" (siehe
    oben)

Corporate Design (mit PixelBuch-Logo)

-   aktueller Entwurf beschlossen, kein Wiederspruch
-   liegt im Git-Repo (medien/corporate-design/flyer-a7-variante2.pdf)
-   Stefan druckt Visitenkarten für ca. 19.99€
-   Webseite wird entsprechend angepasst

3x Wissenschaftliches Schreiben mit MS-Word in der Slub

bei VHS nachfragen, ob sie Referenten in unserem Themenspektrum suchen;
entsprechende Workshops vorbereiten

eigene Workshops vorbereiten -\> siehe auch

-   CMS-Githubrepo
    ([https://github.com/c3d2/cms/](https://github.com/c3d2/cms/) )
-   Vorträge CryptoCon
    [http://sublab.org/cryptocon15](http://sublab.org/cryptocon15)
-   Vorträge Datenspuren
    [http://www.c3d2.de/news/ds14-mitschnitte-online.html](http://www.c3d2.de/news/ds14-mitschnitte-online.html)

(Doku)wiki-gärtner, die sich regelmäßig ums Wiki kümmern gesucht

  

