bersicht über bisherige Pads:
<https://wiki.fsfw-dresden.de/doku.php?id=orga:protokolle>  
   
Sitzungsablauf:  
  
    Festlegung der Sitzungsleitung  
  
    TOPs Sammeln und Strukturieren (inkl. Zeitplan)  
  
   
   

Protokoll fsfw Dresden 2016-11-24
---------------------------------

   
Formalia (Optional)  
Raum: 0.42  
Sitzungsleitung: ?  
Anwesende: carsten, norman, wolf, sebi, gerd, felix, nac, mandy, jonas  
Protokoll: ?  
Start-Ende: 18:xx-21:00  
  
  

### TOP-Vorschläge

Carsten fährt auf eine Tagung zum Thema Nachhaltigkeit an Hochschulen
und will dort kurz die FSFW vorstellen.

-   Request for Input: Rolle von freier Software für "digitale
    Nachhaltigkeit"
-   "Sustainable development is development that meets the needs of the
    present without compromising the ability of future generations to
    meet their own needs."
-   -\> siehe auch:
    <https://wiki.stura.htw-dresden.de/index.php/Kongress_nachhaltige_Hochschule/Kongressband>

FSFW-LaTeX-Vorlage aus dem Stick-Projekt ausgliedern? (Carsten)

-   Motivation einfachereres Weiterempfehlen

git annex läuf (Sebi/Carsten)

-   Doku muss noch geschrieben werden

Projekt-Reanimation: Solidarische Infrastruktur (C3D2); Zsh. zu
Ansible-Stipendium (Carsten)

-   <https://wiki.c3d2.de/Solidarische_Infrastruktur>

Sollten ggf. wir auf dem Schirm haben <https://calliope.cc/> (besonders
in Bezug auf die Zielgruppe LehrerInnen)

Vorstellung Gast (max 5 min)

Aktion an der EHS (mit discuss 30 min)

Optional: Projekt-Idee-Feedback-Anfrage: probdox: Dau-fähiger
SFTP-Client mit klientseitiger Verschlüsselung (Carsten)

Norman hat sich ein paar Plattformen und Tools für Workshops/
Präsentationen angesehen und möchte eine kurze Zusammenfassung geben (5
Min.) --\> <https://wiki.fsfw-dresden.de/doku.php/orga/e-learning>

-   Vielleicht als Beitrag fürs anstehende WikiLibrary-(Bar)Camp in der
    SLUB am 03.12.2016? (5 Min.)
    <https://de.wikipedia.org/wiki/Wikipedia:WikiLibrary_Barcamp_2016>

Wie siehts mit dem nächsten Release des Uni-Sticks aus?

  
  
Beschlossene Tagesordnung  
...  
   
   

### Das tatsächliche Protokoll

Neuer Gast (Mandy, Sozialpädagogin, als Wissenschaftliche Mitarbeiterin
an der TUD)

Nac redet vom Workshop auf den DS16, auf der er sie traf

Idee Hackspace für Kinder

Medienpädagogik/ Mediendidaktik, es wird ein
(Zertifikats-)Kurs+Ringveranstaltung entwickelt; ggf. passt ja unsereins
dazu

<https://tu-dresden.de/gsw/ew/iew/mp/die-professur/news/zertifikatskurs-medienpaedagogik-und-mediendidaktik>

Nac erzählt etwas von EHS-Kontakt

Warum nicht CMS

weil nicht nur Datenschutz sondern auch Freie Software

weil eher Studis als Schüler (Entlastung der CMS-Leute)

FSFW an der EHS bekannt machen

FSFW-Vortrag an der EHS

Daniel trägt gerne als Evangelist bei; fühlt sich aber noch nicht
kompetent und fordert zu fachlicher Zuarbeit auf

Wolf baut gerne mit am Topic BDSG und Maßnahmen bei DSB (allerdings nur
Erfahrung im Rahmen des Bundesrechts)

Insb. Juristisch (und auch Landesrecht) wäre noch Zuwachs wünschenswert

Gerd hat Microsoft gesagt – die Nr. 1 im
[Octoverse](\<<https://octoverse.github.com/>\>) - ja und zwar in
Verbindung mit <https://calliope.cc>

Wir haben genug Negativbeispiele als Anhalt zur Sensibilisierung

-   Daniel: Annekdote von der FSFE-Mailingliste: Lehrer zwang Schüler
    zur Nutzung von Outlook
-   Google wird im Unterricht eingesetzt, teilweise alternativlos bei
    der Bearbeitung von Dokumente in Gruppen
-   Organisation findet im Schwerpunkt über Facebook statt (z.B.: wenn
    ich Urlaubsbilder von weit weg poste, bin ich offensichtlich nicht
    zu Hause, was meine Wohnung für Einbrecher interessant macht)
-   Finanzministrerium von ST kauft Microsoft Windows+Office Lizenzen
    für Schulen ein und verhindert damit Freiheit der Lehre an Schulen

Positivbeispiele sind als Alternative gefordert um Ängsten bei den
Akteuren zu begegnen

-   Nac schlägt PentaBug löten vor
-   Calliope (<https://calliope.cc/)> kosten wohl 15€ (Quelle: carsten)
    , EOR dazu ist wohl aber ansonsten Creative-Commons

Weiterer neuer Gast: Felix

-   hat über einem Kommilitonen vom Mathe-FSR erfahren
-   er ist Tutor für Programmieren für Mathematiker im 1. Semester

Kontakte: Pengutronix (Kernel-Entwicklung) wurde von Gerd angesprochen

-   Wir könnten Pengutronix-Kontakte vermitteln
-   Siemens hat eine SPS auf Linux mit
    Arduino-Board-Erweiterungsmöglichkeit
-   Sponsoren ? für Uni-Sick

Carste spricht eine Intervention aus weil zuviel off-topic

Carsten sucht knackige Aufhänger für Nachhaltigkeitsmeeting

-   Norman sagt da war was an der HTW / Konferenz nachhaltige Hochschule
    -\> <https://wiki.stura.htw-dresden.de/index.php/KNH#Kongressband>
-   code.gov – The People’s Code
-   Support wird eingestellt -\> HW kann nicht mehr genutzt 
-   <https://fsfe.org/news/2016/news-20161110-01.en.html>

Norman sprach 3D Meetup der SLUB an

bauen 3D Drucker

-   2x (einer für Schüler und einer für die SLUB)
-   Idee "Replicator" – Anwenden und Verstehen
-   Open-Hardware: Wesen muss Geräte nicht ;) wegschmeißen

3D Scanner

Buchscanner

Info austausch über <https://pad.fsfw-dresden.de/p/slub-makerspace> ?

Wolf kennt Logo-Verzeichnisse (target-format SVG) beim c3d2:
<https://wiki.c3d2.de/Logo#Mehr_Logos>

LaTeX-Vorlagen in eigenes Repo auslagen und als Submodule (oder so)
wieder reinlinken (und mit sinnvollen Inhalten füllen - etwa unseren
Positionen)

-   Diskussion über sinnvolle Inhalte in den LaTeX-Vorlagen
-   Pro: Werbungsmöglichkeit
-   Kontra: Könnte als SPAM aufgefasst werden

Sebi erzählt über Git-Annex

-   Achtung: nicht \`git add große Binärdatei\` sondern \`git annex
    ...\` (es gibt Pre-Commit-Hooks, die verhindern, dass man Dateien
    git added)

Projekt-Reanimation: Solidarische Infrastruktur (C3D2); Zsh. zu
Ansible-Stipendium (Carsten)

Carsten hat Patu getroffen

außerdem gibts das Datenkollektiv

Nac freut sich über Vereinskooperation

Wieder mal Doku, und Submodule fürs Git-Repo

Ansprechpartner: Datenkollektiv, Patu, Vater@c3d2, FSFW-Infra

Confetti als Vereinsverwaltung
<https://chemnitzer.linux-tage.de/2015/de/programm/beitrag/277>

Diskussion über Ansible

Vernetzung

"Vater" wird vermutlich kaum zeit haben, soll aber trotzdem
angeschrieben werden

auch die FSR nicht vergessen (sofern sie Interesse haben)

-   sinnvoll? eine Vernetzung der IT-Verantwortlichen in den FSR

Norman hat sich ein paar Plattformen und Tools für Workshops/
Präsentationen angesehen

-   und möchte eine kurze Zusammenfassung geben (5 Min.) --\>
    <https://wiki.fsfw-dresden.de/doku.php/orga/e-learning>
-   Vielleicht als Beitrag fürs anstehende WikiLibrary-(Bar)Camp in der
    SLUB am 03.12.2016? (5 Min.)
    <https://de.wikipedia.org/wiki/Wikipedia:WikiLibrary_Barcamp_2016>

Probdox

Carsten möchte eine Dau tauglich GUI für sftp entwickeln/ haben
(irgendwas mit Git und Krypto im Hintergrund wäre schön)

Norman fragt warum nicht NextCloud/ Seafile etc. (und lieh Carsten seine
LinuxUser-Zeitschrift (Themenschwerpunkt: Kryptografie) aus, in der es
um genau soetwas geht)?

Hinweis: sftp garantiert keine atomarität

-   eigenen kleinen Server-Dienst schreiben der dann lokal auf dem
    Server

  

Uni-Stick-Stand

-   obwohl Norman Firefox-Konfig- Pullrequest knapp eine Woche zur
    Diskussion stand, bevor er gemerged wurde, hat ihn kaum jemand zur
    Kennnis genommen mit der Folge, das nun generierte Binärdateien (aus
    der Firefox-Konfig) in Master sind. -\> dies soll vermutlich
    rückgängig gemacht werden
-   außerdem soll die Konfig nun nach: 

  

