  

Protokoll fsfw Dresden 2016-02-18
=================================

Übersicht über bisherige Pads:
[**https://wiki.fsfw-dresden.de/doku.php?id=orga:protokolle**](https://wiki.fsfw-dresden.de/doku.php?id=orga:protokolle)  
  

TOP-Vorschläge
--------------

Slub freedom (wolf)

Stand Mensawerbung? (Daniel, 0)

Stand LPD-Vorbereitung? (nac, 1min)

Versionierung des Positionspapiers – Prozess und Dokumentation (sebi,
1min Beschluss)

Facebook-Mouseover-Status? (Jonas, 1min)

nac sucht Hilfe (WiJ Workshop) (nac, 1min)

Workshop im März (Carsten, 5min)

-   [http://dudle.inf.tu-dresden.de/fsfw\_workshop\_maerz\_2016/](http://dudle.inf.tu-dresden.de/fsfw_workshop_maerz_2016/)

Anfrage an Stabsstelle fuer IT-Sicherheit, ob die Verwendung von Windows
10 die Sorgfaltspflicht im Umgang mit personenbezogenen Daten verletzt
(Daniel, Idee von cookie, 5min)

Artikel über Linux im Unijournal als Reaktion auf den Artikel über
Windows 10 (20min)

-   Anfertigen einer priorisierten Liste was wir beim Interviewtermin
    möglichst alles unterbringen sollten

Mangelnder Spam-Filter Microsoft Exchange (Christoph)

Tracker aufräumen

(Halb-OT) Tabletvorstellung, wenn Interesse

LaTeX Sprechstunde nächsten Mittwoch

  
  

Protokoll
---------

  

### SLUB freedom

-   Vertagt bis wolf wieder da ist
-   Dranbleiben, Tracker-Issue

  

### Stand Mensawerbung

-   ging noch nicht – keine Zeit bisher (daniel)
-   falls es nächste Woche nichts wird muss es jemand anders machen

  

### LPD Vorbereitung

Haufen hat sich getroffen

das Datenkollektiv war begeistert, wollte Orga an FSFW abgeben. nac hat
verneint

wir machen Werbung auf Campus

[https://pad.fsfw-dresden.de/p/Vortrag\_Vorstellung\_Linux](https://pad.fsfw-dresden.de/p/Vortrag_Vorstellung_Linux)

Raum in HTW wurde / wird beantragt

Esse & Trinken wurde / wird beantragt

Link bauen:
<[https://fsfw-dresden.de/lpd](https://fsfw-dresden.de/lpd)\>

-   Auf Wikiseite zum LPD

  

### Versionierung des Positionspapiers

-   Sebi hat Programm gegendert, dies wird nach Freigabe Version 1.0.0
-   (technische) Details folgen bei Implementierung, bzw. werden im Wiki
    dokumentiert und zum Workshop vorgestellt
-   Beschluss für SemVer und signierte Tags für git: keine Gegenrede

  

### Facebook-Mouseover-Status

-   Jonas kümmert sich weiterhin

  

### WiJ Workshop

-   Willkommen in Johannstadt Workshop Samstag, 27. Februar ab 14 Uhr
    bis 18 Uhr
-   nac braucht weitere Menschen, die an dem Tag vor Ort mithelfen
-   in dieser Runde wenig, nac fragt noch c3d2

  

### Workshop im März

[http://dudle.inf.tu-dresden.de/fsfw\_workshop\_maerz\_2016/](http://dudle.inf.tu-dresden.de/fsfw_workshop_maerz_2016/)

Abstimmung über Kandidaten:

-   Mittwoch 9.3. nachmittags 3
-   Donnerstag 10.3. ganztags 2
-   Freitag 11.3. nachmittags 6
-   Samstag 12.3. ganztags 5
-   Sonntag 13.3. ganztags 4

Termin: Freitag 11.3. nachmittags (wenn jemand schon früher kann, um so
besser)

Diskussion über Alternativtermine

Carsten bucht Raum ab 9 Uhr (-2.115)

Themensammlung:

Positionspapier (Sebi; Versionierung, git-Konfiguration)

Infrastruktur (Jonas)

-   ldap-dingens hacken (Telefonverzeichnis, Gruppen, Ansible für
    Testsetup)
-   Wikifoo (norman; Konfiguration, Update, gruppenbasierte Rechte)

Workshops (intern)

-   git
-   ansible

Vortragsintrovorlage ()

LIP (<haufen\>), LPD (nac; Stand der Vorbereitung)

-   Werbematerial
-   Präsentation (Christoph)

Tracker-Wiki-Frühjahrsputz (<alle\>)

Review Interviews, Pressekontakte

Win10-Anfrage

Zukunftsplanung: wie geht's nach der Cryptoparty weiter?

Carsten legt präventiv ein Pad/Protokoll an

-   [https://pad.fsfw-dresden.de/p/fsfw-dd-20160311-plenum](https://pad.fsfw-dresden.de/p/fsfw-dd-20160311-plenum)

  

### Ist Windows 10 zulässig im Dienstgebrauch (Datenschutz)

-   Idee: Anfrage an die Stabsstelle (Herr Herber) zur Verarbeitung
    personenbezogener Daten mit Win10, trotz bekannter
    Datenschutz-Mängel
-   Wie umsetzen? Als einfache Anfrage an die Stabsstelle?
-   Stura-Datenschutz, E-IT-LA, Strufe, Gumhold, ifsr mit einbeziehen
-   Direkt Anfrage an den Staat schicken bzgl. Microsoft-Partnervertrag
    (bzw. einen Abgeordneten ansprechen um eine kleine Anfrage zu
    provozieren)
-   Zeitplan: Größenordnung April

  

### Artikel über Linux im Unijournal

scheint zu laufen

Unijournal ist interessiert – Treffen zum Artikel

Freitag 10:00 bei Daniel im Büro (APB, 3024)

Inhalte:

-   Werbung für den LPD
-   Programmpapier ausdrucken (Sebi schickt noch PDF)
-   atechnisch
-   Vorteile von Linux: Datenschutz, Kontrolle über eigene Rechner,
    Kompatibilität mit offenen Standards, kostengünstiger, Support
    trotzdem einkaufbar, Paketmanagement, Dualboot, Viren/Malware,
    Unabhängigkeit von Hersteller, Anpassbarkeit, freie Software als
    Forschungsobjekt interessant
-   Nachteile: Benutzerfreundlichkeit, Umgewöhnung, Workflow,
    Datenformate, weniger Industrie-Software
-   Ziel, "Linux als alternatives Betriebsystem", "Linux telefoniert
    nicht nach Hause"

  

### LaTeX-Sprachstunde nächsten Mittwoch

-   19 Uhr in SLUB -2

