Protokoll fsfw Dresden 2016-10-27
=================================

Übersicht über bisherige Pads:
[**https://wiki.fsfw-dresden.de/doku.php?id=orga:protokolle**](https://wiki.fsfw-dresden.de/doku.php?id=orga:protokolle)  
Geplante Anwesenheit:
[https://dudle.inf.tu-dresden.de/fsfw-plenum/](https://dudle.inf.tu-dresden.de/fsfw-plenum/)  
  

Formalia
--------

  
Sitzungsleitung: Carsten  
Anwesende: Jonas, Norman, Wolf, Gerd, Eugen, Raphael, Ansgar, Daniel,
Carsten, Sebi, nac  
Protokoll: Daniel (mal wieder) :-)  
Start-Ende: 18:37 |   
  

TOP-Vorschläge
--------------

### Nachbereitung & Auswertung kürzlich durchgeführter Projekten

[https://auth.fsfw-dresden.de/](https://auth.fsfw-dresden.de/) down
(thereifixedit)

Uni-StickD Auswertung auf den Datenspuren 2016

-   siehe auch:
    [https://pad.fsfw-dresden.de/p/uni-stick-2016](https://pad.fsfw-dresden.de/p/uni-stick-2016)

Auswertung

Linux-Presentation-Day
\<[https://datenspuren.de/2016/fahrplan/events/7848.html](https://datenspuren.de/2016/fahrplan/events/7848.html)\>

Datenspuren-Lightning-Talk
\<[https://datenspuren.de/2016/mitschnitte.html](https://datenspuren.de/2016/mitschnitte.html)\>

OpenDataCrunch
\<[https://datenspuren.de/2016/fahrplan/events/7862.html](https://datenspuren.de/2016/fahrplan/events/7862.html)\>
(Norman, der daran teilnahm)

-   gibts Ideen/ Wünsche?

Wie gehts mit dem Stick-Projekt weiter?

-   Issue-Priorisierung
-   Automatisches Testen?
-   Deployment-Fu
-   ist iso im iso der beste Weg oder zu unflexibel?
-   Eigener Haufen und separate(s) Treffen?

Wikipedianer?

neue Install Party?

LAN Party mit freier Software?

Workshops?

Mumble für Externe Teilnahme am Plenum

Latex-Vorlage mit FSFW-Inhalt

-   Fabeln über Freie Software

30K Euro zu verschenken

offene Formate an der TU (Mail)

nebulöse Ideen (Carsten):

-   FSFW-Blog (regelmäßige Vorstellung cooler Programme)
-   FSFW-Vortrag/Stand beim CLIT
-   Ansible-Abende (s.a. Meetup von arbmind)
-   Aufkleber, Anstecker (Designs wanted)
-   Stempel, gibt es
-   ein "F-Droid" für Windows für mehr Freie Software auf Windows und
    leichteren Umstieg auf GNU/Linux
-   Snipptes für CmS:
    [https://github.com/c3d2/slidenado/](https://github.com/c3d2/slidenado/)
    bei unseren Themen nutzen und sharen? (ggf. python statt ruby) 

Stand git-annex

Stand Protokoll-Zauberei

Zukunftsüberlegungen

Wie siehts mit einem (besseren) Terminkalender aus? (Norman)

-   Unterstützung von WebDav/ iCal und ggf. Newsfeed wäre praktisch
    (radicale)
-   autom. einlesen vorhandener Kalender

Wiki aufräumen und verbessern (Norman)

Webportal für Mitfahrgelegenheiten (Raphael)

-     

### Veranstaltungen

diese Woche: internat. OpenAccessWeek
\<[http://www.openaccessweek.org/](http://www.openaccessweek.org/)\>

Veranstaltungsprogramm der SLUB:
\<[http://www.slub-dresden.de/service/open-access-bibliometrie/aktivitaeten/aktionen-und-events/open-access-week-2016/](http://www.slub-dresden.de/service/open-access-bibliometrie/aktivitaeten/aktionen-und-events/open-access-week-2016/)\>

3. Wikipedia-Sprechstunde (über Wikisource) geht freien Textquellen auf
den Grund
\<[http://blog.slub-dresden.de/beitrag/2016/10/24/mehr-als-die-spitze-des-eisbergs-3-wikipedia-sprechstunde-geht-freien-textquellen-auf-den-grund/](http://blog.slub-dresden.de/beitrag/2016/10/24/mehr-als-die-spitze-des-eisbergs-3-wikipedia-sprechstunde-geht-freien-textquellen-auf-den-grund/)\>

-   Ort: SLUB, Zeit: Freitag, 28.10. 16-19 Uhr
-   mag mich jemand begleiten? (Norman)

3.12.: (Samstag) WikiLibrary Barcamp 2016
\<[https://de.wikipedia.org/wiki/Wikipedia:WikiLibrary\_Barcamp\_2016](https://de.wikipedia.org/wiki/Wikipedia:WikiLibrary_Barcamp_2016)\>
(Norman)

-   Beiträge können bis zum 13.11.2016  eingereicht werden
    \<[https://de.wikipedia.org/wiki/Wikipedia:WikiLibrary\_Barcamp\_2016/Programm\_-\_Beitr%C3%A4ge\_erw%C3%BCnscht](https://de.wikipedia.org/wiki/Wikipedia:WikiLibrary_Barcamp_2016/Programm_-_Beitr%C3%A4ge_erw%C3%BCnscht)\>
-   Wollen wir da etwas einreichen? (Mitte November)

  
  

Das tatsächliche Protokoll
--------------------------

### 

### Webportal für Mitfahrgelegenheiten

Raphael stellt freies Mitfahrgelegenheitswebportal vor
(\<[http://bessermitfahren.de](http://bessermitfahren.de)\> ist noch
nicht frei, soll aber frei werden)

Wird in Beeskov auf der Website verlinkt
(\<[http://www.beeskow.de/seite/293718/nach-beeskow.html](http://www.beeskow.de/seite/293718/nach-beeskow.html)\>)

es werden Leute für Promotion gesucht, Uni als bevorzugtes Zielpublikum
(„weil dort der Gedanke von etwas freiem am ehesten noch was Wert ist")

soll frei bleiben, keine Werbung

Datensparsamkeit gewollt

leicht in webseiten einzubinden, Bsp Beeskow

Besucher ist Kontaktperson für StO Dresden

Ideen?

-   Bitte App auf F-Droid einpflegen:
    [http://f-droid.org/](http://f-droid.org/)
-   Einbinden in Impressum von Webseiten mit Karte etc. insb.
    Veranstaltungen
-   Bus-/Bahnverbindung/Fahrrad-Leihstationen/Teilautos (Möglichkeit
    sauberes Sponsoring zu bekommen)
-   …

Kontakt zu anderen Hochschulen?

-   TU StuRa?
-   HTW StuRa, PoC "Roberto Säuberlich" \<s73639@htw-dresden.de\> macht
    Vertrag mit VVO für Semesterticket
-   Umundu läuft
    [https://umundu.de/festival2016](https://umundu.de/festival2016)
-     

  

### Downtime von auth.fsfw-dresden.de

-   ist wieder da (einmal Aus- und wieder Einschalten)

  

### Uni-Stick

Carsten will ein „plenum-offizielles" Fazit des Projekts

Carsten gibt nochmal kurzen Überblick über das Projekt, aber eigentlich
will jeder wissen, was es mit dem 30k€ auf sich hat

-   viele Leute bei der Ausgabe (180 Plätze, 250 Teilnehmer)
-   „Vergabe hätte besser vorbereit sein können"

Weiterentwicklung auf github

-   wichtige, dringende Issues wurden mit *important* markiert; mit
    *Zukunftsmusik* hingegen jene, die erst später bearbeitet werden
-   kann gut während schlecht besuchert Sprechstunden gemacht werden

Weitermachen

-   automatische Testverfahren für das Image?  Gibt es dort was bei
    Debian?  Angsar verweist auf debian-qa.  Eventuell auf travis-ci? 
    Automatisches build-system wäre toll, aber das Image zu bauen wäre
    sehr teuer (nicht für jeden Commit, nur auf einem branch?)

Carsten will einen Haufen

-   eigene Mailingliste kommt (Jonas macht das); nac ist gegen Liste
-   Jeder hat das Recht, unabhängig von Herkunft, Geschlecht, Glaube und
    Herkunft, einen eigenen Haufen zu haben, d.h. das Plenum hat kein
    Vetorecht bei Haufenbildung

  

### Linux Presentation Day

nac: Erfolg! (im April eher nicht, bei den Datenspuren aber schon)

Sponsoring durch b1-systems? (Wolf sucht gerade Sponsoren)

[https://www.b1-systems.de/](https://www.b1-systems.de/)

nac ist skeptisch

Datenkollektiv war auch da

Wolf: wie kriegt mensch Nutzer zu Linux → via Anwendungen

-   „Gehinrfurz": fdroid für Windows

nac: spezieller Zielgruppen ansprechen, nicht so breit aufstellen?

  

### Datenspuren

Lightning-Talk war voll nice / cool
[https://media.ccc.de/v/DS2016-7782-lightning\_talks](https://media.ccc.de/v/DS2016-7782-lightning_talks)
bzw.
[https://datenspuren.de/2016/fahrplan/events/7782.html](https://datenspuren.de/2016/fahrplan/events/7782.html)

nächstes Jahr mehr? nac fände es super („Wie gründe ich eine FSFW?")

nächstes Jahr eigener Stand auf den Datenspuren?

-   Infomaterial der FSFW ging ganz gut weg (Visitenkarten sehr gut,
    Programmpapier mäßig)

  

### Open-Data Crunch

-   Norman war da
-   Stadt Dresden, DVB, VVO haben in ihre Systeme schauen lassen
-   außerdem hat Norman einen (zeitlichen befristeten) Account für IBMs
    Bluemix 
-   Norman: im Team, welches Nahverkehrsverbindungen ausspuckt :-(für
    Facebook - Facebookanmeldung erforderlich)
    [https://www.messenger.com/login.php?next=https%3A%2F%2Fwww.messenger.com%2Ft%2Fdvbot](https://www.messenger.com/login.php?next=https%3A%2F%2Fwww.messenger.com%2Ft%2Fdvbot)
-   Interesse von anderen Leuten da?  Jonas ist begeistert!
-   der Code dazu ist auf github:
    [https://www.messenger.com/t/dvbot](https://www.messenger.com/t/dvbot)
-   siehe auch: Themenstadtplan der Stadt:
    [http://stadtplan2.dresden.de/%28S%280cu2clp04zeq4ii2pu4svdw3%29%29/spdd.aspx](http://stadtplan2.dresden.de/%28S%280cu2clp04zeq4ii2pu4svdw3%29%29/spdd.aspx)

  

### Wikipedianer

nac: wollen wir den Stammtisch einladen? nac fände das super

Einladung mit Vorlaufzeit (nächstes oder übernächstes Plenum)

-   nac macht das

Einladung zum Kennenlerngespräch

Norman verweist auf Stammtisch morgen in der SLUB (Carten inveniert mit
seltsamen Worten („kungeln")) sowie das WikiLibrary Barcamp 2016 am
3.12. (Link siehe oben, Beitrageinreichungen möglich)

  
Der Protokollant findet Schreiben im Browser schrecklich, erwähnt das
aber nicht, um die aktuelle Diskussion nicht zu stören …  
  

### Installparty

-   nac: war cool, wieder machen!?
-   Carsten: Planung?

  

### LAN-Party mit quelloffenen Spielen

-   Zocken intern, zum Spaß haben; nac will das organisieren
-   Norman hätte auch Bock drauf, solange der Kram auf einem freien OS
    (z.B. GNU/Linux oder FreeBSD) läuft
-   Carsten ganz pragmatisch: zuerst Termin, dann Raum, der Rest findet
    sich

  

### Mumble für das Plenum

-   nac organisiert Raummikrofon
-   Server wird aufgesetzt?

  

### LaTeX-Vorlage

-   in die (Abschlussarbeits-)Vorlage sinnvolleren Inhalt packen?
    (eventuell Programmpapier?)
-   Wolf schlägt auch vor, Kreative um Stories (die sich an unseren
    Positionen orientieren) zu bitten
-   Kurs: Announcement über Twitter?
-   Snipptes für CmS:
    [https://github.com/c3d2/slidenado/](https://github.com/c3d2/slidenado/)
    bei unseren Themen nutzen und sharen? (ggf. python statt ruby) 

  

### Geld zu verschenken

30k€ Funding

-   [https://prototypefund.de/](https://prototypefund.de/)
-   Ideen für Anträge?
-   wir sind hier alle käuflich (nac nicht | für Plätzchen?); „Geld
    hilft beim Priorisieren"

  

### Offene Dateiformate

Prof Sander wird erwähnt: Mitarbeiterin im Cooporate Design ist freien
Formaten sehr aufgeschlossen gegenüber

-   [https://tu-dresden.de/tu-dresden/organisation/rektorat/stk/gestaltung-1/gestaltung?set\_language=en](https://tu-dresden.de/tu-dresden/organisation/rektorat/stk/gestaltung-1/gestaltung?set_language=en)
-   Vorschlag: erstmal mit der Mitarbeiterin sprechen (einladen z.B. zum
    Plenum oder anderswann)

  

### Nebulöse Ideen

Wir haben eine FSFW-Stempel (yay)

Blog: paar Programme, die wir cool finden, im Wiki mit Links
veröffentlichen

Wolf: passt gut mit Snippets zusammen

Jonas: komisch, das „Blogbeitrag" zu nennen

Wer macht die Texte, etwa einmal pro Monat?  Themen?

-   Versionskontrolle – Rant über Versionsverwaltungsdefinizite im
    Alltag
-   Desktop-Wiki – Zim etc.
-   Wolf muss noch einen Rant über die Bitcoin Terminal von PEY
    schreiben
-   Doku zu HSM steht noch an
-   Projekt Neptune sollte Dokumentation ergeben

[https://ghost.org/de/](https://ghost.org/de/)

Technische Umsetzung

-   Blog-Plugin für das Wiki? Ja, gibts. Siehe z.B.:
    [http://www.informatik.htw-dresden.de/\~s70341/cgi-bin/dokuwiki/doku.php?id=blog:start](http://www.informatik.htw-dresden.de/~s70341/cgi-bin/dokuwiki/doku.php?id=blog:start)
-   Blog → mit Newsreader abbonierbar
-   ikiwiki?
-   Stefans Go-Implementation? Lets go... ;-)

Chemnitzer Linuxtage

-   11./12. März
-   Stand: „kannste vergessen" (nac), da keinen Platz
-   Carsten fragt bei den Organisatoren an?  Vortrag einreichen? 
    Workshop?
-   Carsten: separat vom CCC versuchen; nac: Zwang, sich zwischen den
    Ständen zu entscheiden
-   nac: gewagt, nach einem eigenen Stand zu fragen
-   Norman: Lightning-Talk + Poster wäre cool
-   nac: was machen wir mit dem Stand?  Carsten: Projekt „fork"
    vorantreiben
-   wer (erstmal) mitmacht: Carsten, nac, Wolf, Norman

Ansible-Abende

-   Idee: 2-Stunden Workshop zum Thema Ansible
-   [https://www.meetup.com/de-DE/Ansible-Dresden/](https://www.meetup.com/de-DE/Ansible-Dresden/),
    erstes Treffen am 9. November
-   sinnvoll, zusammen mit dem Meetup zu machen

Aufkleber drucken

-   Zustimmung!
-   Motiv: Programmpapier!
-   Logo + frechen Spruch
-   Wer machts? -\> Wolf bietet an sich um Vorschläge zu kümmern

Snipptes für CmS:
[https://github.com/c3d2/slidenado/](https://github.com/c3d2/slidenado/)
bei unseren Themen nutzen und sharen? (ggf. python statt ruby) 

F-Droid für Windows?

-   pro: über Freie Software Win-nutzer zu Linux bewegen, (Norman hat eh
    vor ein Softwarepaketverwaltungsfrontend zu progen, das auch gern
    portabel sein kann)
-   contra: es gibt wohl schon einen Appstore für Win und Win-Nutzer
    hätten dann ein Anreiz weniger das OS zu wechseln

Kalender-Tool - endlich ordentlich

-   der C3D2 verwendet eine XML/ XSLT basierte Lösung
-   Wolf wünscht sich eine Ausgabe in XML, welche einfach (und möglichst
    automatisch) in den C3D2-Kalender importiert werden kann
-   [https://git.c3d2.de/cgit.cgi/c3d2-web/](https://git.c3d2.de/cgit.cgi/c3d2-web/)

Norman weist auf die morgige Wikipedia-Sprechstunde über Wikisource hin
(siehe oben)

Norman weist außerdem auf das WikiLibrary Barcamp (siehe oben) hin und
fragt wegen 'nem Beitrag zur Einreichung

  

