Sitzungsablauf:  

-   Festlegung der Sitzungsleitung
-   TOPs Sammeln und Strukturieren (inkl. Zeitplanung)

  
  
  

Protokoll fsfw Dresden 2015-10-22
=================================

Übersicht über bisherige Pads:
[**https://wiki.fsfw-dresden.de/doku.php?id=orga:protokolle**](https://wiki.fsfw-dresden.de/doku.php?id=orga:protokolle)  

**TOP-Vorschläge**  

Datenspuren (jw, dom)

Kurzpräsentation

Workshop Zukunftsstadt
[https://datenspuren.de/2015/fahrplan/events/7100.html](https://datenspuren.de/2015/fahrplan/events/7100.html)

-   [https://pentapad.c3d2.de/p/DS2015-Lightning\_Talks](https://pentapad.c3d2.de/p/DS2015-Lightning_Talks)

ad rem Post-Mortem

-   [http://apps.ad-rem.de/epaper/DMV\_ADD\_20151021\_gesamt.pdf](http://apps.ad-rem.de/epaper/DMV_ADD_20151021_gesamt.pdf)

LaTeX-Sprechstunde

-   Werbung

Linux-Install-Party

-   Werbung

LDAP-Telefonliste (2min)

Datenschutz?

Kooperation mit der SLUB

Whiteboard?

Kalender

Aufsteller

OpenAccess-Week (
[http://www.slub-dresden.de/service/open-access-bibliometrie/aktivitaeten/aktionen-und-events/open-access-week-2015/](http://www.slub-dresden.de/service/open-access-bibliometrie/aktivitaeten/aktionen-und-events/open-access-week-2015/)
) (5 Min.)

-   Qucosa (Publikationsserver):
    [http://www.slub-dresden.de/service/open-access-bibliometrie/werkzeuge/dokumenten-und-publikationsserver-qucosa/](http://www.slub-dresden.de/service/open-access-bibliometrie/werkzeuge/dokumenten-und-publikationsserver-qucosa/)

Raum

ich würde mich für eine Kurzeinführung, wie man unsere Webseite editiert
interessieren (? Min.) (vertagt)

Diaspora-Newsfeed für die Startseite

  
  
  
  

Das tatsächliche Protokoll
==========================

SL: C.Knoll

Sortierung der TOP

Datenspuren

-   Jonas und Dom halten Lightning-Talk am Sonntag 1500 Uhr
-   Auch interessant am Samstag: "**Was wird Software zu nachhaltiger
    Stadtentwicklung beigetragen haben?"** 1500 Uhr

ad rem: weiterer Artikel über Vorratsdatenspeicherung, ggfs. durch
Eigeninitiativesu

-   Norman übernimmt Link zum ad rem-Artikel ins Wiki -\> erledigt

social media / PR-ML: admin := Daniel

PR-Beauftragter "Pressesprecher": Dominik

LaTeX Sprechstunde ab 28.10. 19:00

Poster steht, Screens noch nicht

Zusage: Daniel, Wolf, Carsten, Norman (Literaturverwaltung per Zotero/
Docear, gern auch für LibreOffice)

media-repo: += TU-MaschW-Monitor (Maße?) =\> in Ermangelung genauer
Kenntnis 16:10

c3d2-calendar: Wolf

-   widescreen als template
-   Datum korrigieren
-   hintergrund nur unten, kästchen nicht abschneiden
-   orig-quadrat-logo, runde ecken, wie auf website
-   -=email
-   URL größer, nur einmal
-   QR Code von Präsi
-   Bild-Lizens nach link rotieren, am rechten rand

Linux-Install Party (und BSD?)

Kern: Roland, Christoph, Gerd, Johannes

include: c3d2@lists.c3d2.de, dk@stura.htw-dresden.de,
fsr\_info@htw-dresden.de, ET, nix@stura.htw-dresden.de

Raum: fehlt (fast-Ethernet, Strom)

Zeit: 49.KW, 1. Dez-Woche am Abend, nicht Freitag-Sonntag

Nikolaus als PR Gag

für Help-Desk Part mit formloser Voranmeldung (Distro + Hardware)

bewusst Anfänger ansprechen

DS15-Lightning-Talk als Einführung

Windows-Problemfälle: WINE, Win-VM, Parallelinstallation

StuRa HTW Dresden fragen:

-   [http://www.stura.htw-dresden.de/stura/ref/hopo/dk/install-party/](http://www.stura.htw-dresden.de/stura/ref/hopo/dk/install-party/)
-   [http://wiki.stura.htw-dresden.de/index.php/Install-Party](http://wiki.stura.htw-dresden.de/index.php/Install-Party)
-   [http://wiki.stura.htw-dresden.de/index.php?search=install+party&title=Spezial%3ASuche&go=Seite](http://wiki.stura.htw-dresden.de/index.php?search=install+party&title=Spezial%3ASuche&go=Seite)

LDAP Telefonliste

-   Idee: eingabe im LDAP möglich, Eingabe beinhaltet Einverständnis zur
    Weitergabe innerhalb der HSG
-   Wiederspruch: keiner

Datenschutz Grundsatzdiskussion

unser Thema oder nicht? Datenschutz, Datensicherheit,
Vorratsdatenspeicherung

-   adblocker-blocker (BILD)
-   paywalls
-   EU-DSchG
-   Dominik und Jonas sind interessiert am Thema
-   häufige Überschneidung mit Ansatz Freie Software vs Prorietäre
-   Vorratsdaten und Sperr-Alüren auch an der HTW

nach Außen kommunizieren: Positionierung dazu noch nicht abgeschlossen?

Lehrstuhl für Datenschutz/ Kryptografie (?) als Kooperationspartner
anfragen

aftermath: Carsten findet Sichtbarkeit der TO über die Sitzung gut

Kooperation mit SLUB

Verbesserungen und Vorschläge kommunizieren (in privaten Issue im
Tracker sammeln)

-   z.B. neuer Katalog ist noch nicht optimal
-   Mailer Software muss mal gefixt werden

Buchscanner, s.a.
[https://wiki.c3d2.de/Buchscanner](https://wiki.c3d2.de/Buchscanner)

core: Wolf, Gerd

Gerd hat Wissen zu Entspiegelung

im Makerspace

-   demnächst neuer Ansprechpartner

Diaspora

Feed auf website für Neuigkeiten (und um freie soziale Netzwerke wie
z.B. Diaspora zu pushen ;-)

-   ein Feed mit Dauereinträgen, die durch ein spezielles Tag
    gekennzeichnet sind
-   ein weiterer Feed für News

interconnection mit anderen SM fehlt (noch)

Dokuwiki-Design:

-   Hauptseitenkopfzeile in das Dokuwiki übertragen

Dokuwiki-Medienmanager

als Datenhalde (z.B. per sshfs zum mounten)

-   nach öffentlich und privat separiert

  

